【裁判字號】    97,上訴,2943
【裁判日期】    980304
【裁判案由】    違反槍砲彈藥刀械管制條例等
【裁判全文】
臺灣高等法院刑事判決                97年度上訴字第2943號
上  訴  人
即  被  告  丁○○
                    （現於臺灣台北看守所羈押中）
選任辯護人  吳孟勳律師
            朱子慶律師
            李慧珠律師
上  訴  人
即  被  告  己○○
選任辯護人  黃丁風律師
            黃雅羚律師
            黃敬唐律師
上列上訴人因違反槍砲彈藥刀械管制條例等案件，不服臺灣士林
地方法院97年度訴字第166 號，中華民國97年4 月29日第一審判
決（起訴案號：臺灣士林地方法院檢察署96年度偵字第12307 、
12383 、12933 、12991 號、97年度偵字第362 、719 、1052、
1404號），提起上訴，本院判決如下：
    主  文
上訴駁回。
    事  實
一、丁○○因槍砲彈藥刀械管制條例案件，經臺灣臺南地方法院
    以82年度訴字第1859號判處有期徒刑1 年6 月確定，迭經上
    訴後於民國84年7 月21日經最高法院駁回上訴確定，於91年
    7 月4 日因縮短刑期假釋出監交付保護管束，同年12月7 日
    保護管束期滿未經撤銷假釋視為執行完畢。
二、緣立法委員癸○○前經中國國民黨指派擔任中影電影投資事
    業股份有限公司（下稱中影公司）董事長，負責處理中影公
    司出售事宜，因之與中影公司前副董事長莊婉均發生糾葛，
    甲○○（經台灣士林地方法院判處有期徒刑，現本院審理中
    ，俟到案後另行審結）前受莊婉均之託請中國國民黨中常委
    出面協調渠等間糾紛不成後，甲○○竟起意殺害癸○○，並
    與丁○○共同基於殺人之犯意聯絡，於96年3 月1 日，由丁○○邀約友人辛○○（經台灣士林地方法院判處有期徒刑1
    年，減為有期徒刑6 月確定） 前往臺南市東區○○○○街24
    之2 號5 樓甲○○住處，甲○○告以辛○○某人擋人財路，
    須施加教訓，事成後有優渥報酬，丁○○在旁要求辛○○應
    允，辛○○即行同意，而與甲○○、丁○○共同基於殺人之
    犯意聯絡，於翌日（96年3 月2 日），甲○○、丁○○、辛○○相約於臺北市○○路○ 段某處見面商討執行細節，甲○○並交付癸○○住址囑咐辛○○前去察看，然因辛○○向甲○○表示：久住越南，不熟臺北路況，甲○○即指示丁○○
    陪同辛○○前往臺北市○○○路○ 段癸○○住處附近勘查地
    形。同年3 月10日，甲○○再邀約丁○○、辛○○至臺南市
    東區○○○○街24號之5 五樓住處見面，甲○○明白告以辛○○將槍殺對方，事成後代價為新臺幣（下同）1,000 萬元，
    先付前金200 萬元，對象再擇日告知。辛○○應允執行槍殺
    計劃後，當日即詢問綽號「白頭翁」之同鄉己○○是否願意
    親自實行，己○○因尚在假釋交付保護管束期間，遂拒絕辛○○之請求，辛○○再央請己○○代為找尋「需錢且可以做
    事之人」，己○○雖可預見辛○○欲從事某不法犯行，竟基
    於幫助辛○○從事不法犯行之不確定故意，於同年3 月14日
    居間聯繫同鄉丙○○（經台灣士林地方法院判處有期徒刑
    10月，減為有期徒刑5 月，經上訴本院後於審理中撤回上訴
    而確定）在臺中市○○路○ 段138 之11號85度C 咖啡店與辛○○會面。辛○○當場告以丙○○須下手槍殺某人，丙○○
    即行同意，而與辛○○共同基於殺人之犯意，於同年4 月2
    日，辛○○與丙○○相約於臺北市○○路、寶慶路口見面，
    辛○○並致電甲○○，甲○○即攜一袋子前來，告以辛○○
    內有改造及制式槍枝各1 支（未扣案，是否具殺傷力不明）
    及前金170 萬元（已另扣30萬元為購買槍彈費用），辛○○
    將槍彈轉交丙○○保管，並交付丙○○前金100 萬元，另轉
    交己○○居間報酬50萬元。同年4 月5 日，甲○○與辛○○
    相約於臺中市「簡愛」汽車旅館見面，甲○○交付癸○○之
    照片及車號等資料，明確告以槍殺對象為癸○○，辛○○隨
    即將資料轉交丙○○，要求丙○○擇日執行，而為預備殺害
    癸○○之行為。丙○○知悉槍殺對象為現任立法委員後，心
    生畏懼，且懷疑辛○○私吞報酬而遲未下手執行，甲○○、
    丁○○見狀屢警告辛○○施壓丙○○，辛○○並透過己○○
    質問丙○○何以未執行，惟丙○○均避不見面，辛○○擔心
    遭甲○○、丁○○報復滅口，且另覓殺手殺害癸○○後再嫁
    禍於其，遂於同年5 月21日向任職法務部調查局高雄縣調查
    站調查員之友人蔡裕中坦承上情。
三、甲○○因丙○○遲未執行殺人計劃，又見癸○○已萌生退出
    中影公司經營團隊之意，遂改基於恐嚇之犯意，指示丁○○
    另覓槍手開槍恐嚇癸○○就範。丁○○遂與甲○○基於持有
    改造手槍和恐嚇之犯意聯絡，於96年7 月初前往越南胡志明
    市找尋友人庚○○（經台灣士林地方法院判處有期徒刑2 年
    6 月，併科罰金新台幣10萬元確定），丁○○詢以是否願意
    從事某不法犯行，庚○○即予應允，雙方約定事成後報酬為
    50萬元，丁○○並先行交付前金18萬元。同年7 月21日，庚○○搭機返臺，翌日與丁○○相約於臺南市○○路南門庭院
    西餐廳見面，丁○○當面告以欲以槍擊癸○○座車或服務處
    方式恐嚇癸○○。庚○○乃與甲○○、丁○○共同基於持有
    改造手槍及恐嚇之犯意聯絡，於同年7 月24日，丁○○聯繫
    庚○○至甲○○位在臺南市上址住處見面，並指示尚不知情
    之壬○○（經台灣士林地方法院判處有期徒刑1 年8 月，併
    科罰金新台幣5 萬元，緩刑5 年確定）攜來前經甲○○要求
    保管之仿BERETTA 廠92FS型半自動手槍換裝土造槍管而成之
    改造手槍2 支（各含彈匣1 個，槍枝管制編號分別為
    0000000000【以下列為編號1 之改造手槍】、0000000000
    【以下列為編號2 之改造手槍】）、制式子彈18顆及非制式
    子彈3 顆，由庚○○選取編號1 之改造手槍（含彈匣1 個）
    及制式子彈11顆，餘編號2 之改造手槍、制式子彈7 顆及非
    制式子彈3 顆則交由壬○○再攜回住處藏置，壬○○明知編
    號2 之改造手槍及制式子彈7 顆、非制式子彈3 顆，均係槍
    砲彈藥刀械管制條例列管之槍、彈，未經許可不得寄藏，壬○○竟將上開槍彈攜回後改藏放在臺南市○○○街187 巷78
    號居住處。當日丁○○將癸○○住處、服務處及相關個人資
    料交付庚○○後，庚○○即於96年7 月25日獨自前往臺北市
    內湖區○○路○ 段82號癸○○內湖服務處、又於翌日由丁○○陪同前往臺北市信義區○○○路○ 段癸○○住處附近勘查
    地形，惟因上開處所不易下手，2 人遂選定臺北市南港區○○○路○ 段151 巷6 號1 樓癸○○南港服務處為下手目標。
    庚○○擔心無法獨自完成犯行，於同年7 月27日晚上聯絡已
    退職之前基隆港警所同事戊○○（經台灣士林地方法院判處
    有期徒刑2 年2 月，併科罰金10萬元，經上訴本院後於審理
    中撤回上訴而確定），戊○○再找尋友人乙○○（原名林永
    靜，以下仍稱乙○○，經台灣士林地方法院判處有期徒刑3
    年6 月，併科罰金10萬元，經上訴本院後於審理中撤回上訴
    而確定），三人相約自高雄北上，於96年7 月28日上午7 時
    許，前往臺北市○○○路、錦州街口「浪漫一生西餐廳」，
    庚○○告以上開開槍恐嚇計劃，渠等竟均應允，並言定由乙○○負責開槍，庚○○、戊○○、乙○○三人即共同基於持
    有改造手槍及恐嚇之犯意聯絡，前往臺北市南港區○○○路
    ○段199 號麥當勞等候，庚○○遂將編號1 之改造手槍（含
    彈匣1 個）及制式子彈11顆交付乙○○保管。待下午1 時30
    分許，3 人共同前往癸○○南港服務處，庚○○攔下1 部計
    程車負責接應，戊○○負責把風，由乙○○持槍朝服務處大
    門擊發2 槍，子彈擊中鐵門（毀損部分未據告訴），適有路
    人經過且乙○○認已完成，即行離去，匆忙間將2 顆制式子
    彈及彈匣1 個（內餘制式子彈7 顆）遺落現場，乙○○回報
    庚○○、戊○○後，分頭逃離現場再會合返回高雄，當日戊○○並將乙○○轉交之編號1 改造手槍（不含彈匣）丟棄於
    高雄縣鳥松鄉○○路122 號前之濕地公園小埤湖內。同年8
    月1 日，丁○○於臺南某處將後謝32萬元交付庚○○，庚○○再轉交各10萬元予戊○○及乙○○。
四、嗣經臺灣士林地方法院檢察署檢察官指揮警方於96年10月2
    日，分別在臺南市○區○○路1 段155 巷47號丁○○住處、
    高雄縣鳳山市○○街46巷1 號庚○○居住處前、高雄縣旗山
    鎮○○路將丁○○、庚○○、戊○○拘提到案，並扣得庚○○所有供犯罪聯絡用之0000000000號行動電話SIM 卡1 張、
    戊○○所有供犯罪聯絡用之0000000000號行動電話1 支（內
    含SIM 卡1 張）。同年10月5 日，經協調越南警方後，由內
    政部警政署刑事警察局國際科人員將辛○○自越南押解回臺
    歸案。同年10月8 日，警方於高雄縣鳥松鄉○○路122 號前
    之濕地公園小埤湖內撈獲上開編號1 之改造手槍1 支（不含
    彈匣），並於同年10月18日在臺中縣沙鹿鎮○○路42號前將
    乙○○拘提到案，復於同年12月19日，在臺中縣大雅鄉○○○ 路117 號住處將己○○拘提到案、97年1 月2 日在臺南市
    中西區○○路138 號前將甲○○、壬○○拘提到案，再循線
    前往臺南市○○○街187 巷78號壬○○居住處搜獲編號2改
    造手槍1 支（含彈匣1 個及制式子彈7 顆、非制式子彈3 顆
    。此部分與丁○○無關）
五、案經癸○○訴由臺灣士林地方法院檢察署檢察官指揮臺北市
    政府警察局刑事警察大隊移送及臺北市政府警察局內湖分局
    報告偵查起訴。
    理  由
壹、證據能力部分
甲、被告丁○○於96年10月9 日檢察官訊問時所為之供述（見偵
    字第12307 卷第170 頁至第172 頁）
一、按被告之自白，非出於強暴、脅迫、利誘、詐欺、疲勞訊問
    、違法羈押或其他不當方法，且與事實相符者，得為證據，
    刑事訴訟法第156 第1 項定有明文。次按「偵查中訊問被告
    或犯罪嫌疑人時，應將訊問之日、時及處所通知辯護人。但
    情形急迫者，不在此限」、「除法律另有規定外，實施刑事
    訴訟程序之公務員因違背法定程序取得之證據，其有無證據
    能力之認定，應審酌人權保障及公共利益之均衡維護」，刑
    事訴訟法第245 條第4 項、同法第158 之4 條分別定有明文
    。再「依刑事訴訟法第30條第2 項規定，選任辯護人之委任
    書狀，於起訴前應提出於檢察官或司法警察官；另同法第22
    8 條第2 項規定，檢察官於偵查中得命司法警察（官）調查
    犯罪情形及蒐集證據，必要時得將相關卷證一併發交。由此
    可知，司法警察（官）之調查犯罪在刑事訴訟程序中，同屬
    偵查之一環，故對司法警察（官）所提之委任書狀，其效力
    應及於檢察官。」有法務部92年10月7 日法檢字第09208042
    15號刑事法律問題座談研究意見可參。
二、被告丁○○固於警詢中即已委任吳俊儀律師到場，並有委任
    狀影本在卷可據（見偵字第12307 號卷第36頁、第50頁），
    且檢察官96年10月9 日訊問被告丁○○前，先詢問被告丁○○於警詢中所選任之吳俊儀律師是否仍有繼續受委任之情（
    見偵字第12307 號卷第170 頁），堪認檢察官亦已知悉被告
    丁○○業於警詢中選任吳俊儀律師為辯護人，揆諸前揭說明
    ，被告丁○○於警詢中依法選任吳俊儀律師為辯護人之效力
    ，雖應及於檢察官。然查：被告丁○○於96年10月9 日檢察
    官訊問之初，檢察官即告以：「打電話通知吳俊儀律師開庭
    ，他稱他只在警察局受委任，他並沒有提出委任狀至本署」
    等語（見偵字第12307 號卷第170 頁），除可徵吳俊儀律師
    業已於被告丁○○接受警詢後，終止與被告丁○○間之委任
    關係外，被告丁○○也未要求通知其他律師到場，且在無律
    師在場之情況，仍繼續製作筆錄，堪認當時已放棄律師在場
    權，並同意自行辯護。再審酌刑事訴訟法第245 條第2 項規
    定被告或犯罪嫌疑人之辯護人，得於檢察官、檢察事務官、
    司法警察官或司法警察訊問該被告或犯罪嫌疑人時在場，並
    得陳述意見，其立法理由係為使實施偵查程序之公務員對被
    告或犯罪嫌疑人合法實施偵查，並確保被告或犯罪嫌疑人之
    合法權益。而就上開被告丁○○96年10月9 日之供述內容以
    觀，被告丁○○雖坦承帶辛○○去王建國辦公室時，甲○○
    有拿報紙討論說中影莊婉均有跟癸○○互告，有人說要教訓
    癸○○，以及當天離開王建國辦公室後，有跟辛○○去虎林
    街附近看地形等情（見偵字第12907 號卷第171 頁），惟被
    告丁○○對此仍多所辯解，顯示檢察官縱未通知辯護人吳俊
    儀律師到場，對被告丁○○人權保障侵害程度仍甚為微小，
    相較於被告丁○○所涉犯者係攸關生命法益且動搖社會視聽
    甚大之案件，本件也無積極證據顯示檢察官於訊問時有使用
    強暴、脅迫、利誘、詐欺、疲勞訊問、違法羈押或其他不當
    方法，綜上，仍應認該瑕疵並不影響被告丁○○此部分所為
    不利於己陳述之證據能力。
三、至吳孟勳律師於警詢中雖曾陪同被告丁○○應訊（見偵字第
    12307 號卷第53頁），但並未於臺北市政府警察局刑事警察
    大隊向司法警察（官）提出之委任狀，業經本院向台北市政
    府警察局刑事警察大隊查明屬實，並有該隊97年12月23日北
    市警刑大六字第09732764400 號函在卷可參（本院卷(二)第66
    頁），況吳俊儀律師未於該次檢察官訊問時到庭，也不影響
    被告丁○○上開供述之證據能力，業如上述，而吳孟勳律師
    即未於警詢時向司法警遞送刑事委任狀，則檢察官庭訊時亦
    已詢問被告丁○○有關吳孟勳律師未補委任狀至檢察署之旨
    被告丁○○即表不知道後未再為任何之表示，檢察官自無從
    通知吳孟勳律師到場，則被告丁○○於96年10月9 日接受檢
    察官訊問時，檢察官雖未通知吳孟勳律師到場，對被告丁○○此部分供述之證據能力，不生影響，尚不得排除而不予採
    用。
乙、告訴人癸○○、被告丁○○、及同案被告辛○○、丙○○、
    庚○○、壬○○於警詢時所為陳述之證據能力
一、按，刑事訴訟法第159 條第1 項規定：「被告以外之人於審
    判外之言詞或書面陳述，除法律有規定者外，不得作為證據
    」；其立法本旨係以證人於審判外之言詞或書面陳述，屬於
    傳聞證據，此項證據，當事人無從直接對於原供述者加以詰
    問，以擔保其真實性，法院亦無從直接接觸證人而審酌其證
    言之憑信性，違背直接審理及言詞審理之原則，除具有必要
    性及信用性情況之除外者外，原則上不認其有容許性，自不
    具證據能力；至所謂具有必要性及信用性情況者，例如刑事
    訴訟法第159 條之1 、之2 、之3 、之4 、之5 情形，仍例
    外認其有證據能力，然此乃係指法院未於審判期日傳喚相關
    證人到庭，案件僅能依靠該等證人於審判外之陳述以為判斷
    之情形，始需就該等審判外供述證據嚴格依照刑事訴訟法第
    159 條之1 至之5 所定要件一一檢視各該證人之供述，作為
    證據之資格。倘法院已經依據當事人聲請傳喚證人到庭接受
    檢辯雙方之交互詰問，則法院既已透過直接、言詞審理方式
    檢驗過該證人之前之證詞，當事人之反對詰問權亦已受到保
    障得以完全行使之情況下，該等審判外證據除有其他法定事
    由（例如：非基於國家公權力正當行使所取得或私人非法取
    得等，而有害公共利益，即以一般證據排除法則為判斷），
    應認該審判外供述已得透過審判程式之詰問檢驗，而取得作
    為證據之資格，亦即其審判外供述與審判中供述相符部分，
    顯然已經構成具備可信之特別情狀，當然有證據資格（實務
    上之作用常為引用該等陳述與審判中陳述相符，強化該證人
    供述之可信度），其不符部分，作為檢視審判中所為供述可
    信與否之彈劾證據，當無不許之理，甚者，其不符部分倘係
    於司法警察、檢察事務官調查中之供述，作為認定被告犯罪
    與否或不構成犯罪與否之證據，亦僅需依照刑事訴訟法第15
    9 條之2 規定，斟酌其審判外供述作成外部環境、製作過程
    、內容、功能等情況認為之前供述較為可信，即可取得證據
    資格，而作為認定事實之證據資格。經查：證人癸○○、被
    告丁○○、同案被告辛○○、丙○○、庚○○、壬○○均經
    原審於審判期日傳喚到庭，行交互詰問程序，直接言詞審理
    檢視其證詞，故其等前於警局詢問及檢察官前所為之供述，
    當然已取得作為證據之資格，相符部分，固有證據能力，至
    如後述同案被告辛○○、庚○○、丙○○警詢與原審法院審
    理中不符部分，經法院斟酌其供述作成環境、外部狀況，認
    有特別可信者，亦具有證據能力，茲敘述如下。
二、經查：
  (一)同案被告辛○○、庚○○、丙○○警詢與原審審理中供述不
    符部分
    1.同案被告辛○○警詢陳述部分：
      關於被告丁○○部分
      (1)96年10月5 日於臺北市政府刑事警察大隊第1 次製作警
        詢筆錄時（見96年度偵字第12933 號卷第67頁）經指
        認後供稱：於95年10月間在越南因合作養殖水產與丁○○認識，約96年3 月1 日凌晨1 時許，在臺南市東區○○○○街24號之2 、5 樓（甲○○現住處），丁○○要
        伊答應甲○○委託之事（教訓他人），事成之後有很好
        的利潤，當時有甲○○、丁○○及伊本人。隔日3 月2
        日11時許左右，伊與丁○○從臺南搭乘高鐵至臺北市○○路○ 段59號10樓王建國辦公室內，與丁○○、甲○○
        、王建國共4 人商討前1 日答應甲○○之事。甲○○叫
        丁○○帶伊去勘察地點。於96年3 月2 日14時許，丁○○帶伊到臺北市○○街附近（松山區○○○路○ 段235
        巷45弄36號1 樓，癸○○住處），丁○○告訴伊人住在
        10樓，該房子掛有招牌（美術館）。於96年3 月10日左
        右，在甲○○住家，甲○○直接指示伊執行槍擊事件，
        他說這個人擋人家財路。於96年4 月1 日與丁○○由越
        南同機返回臺灣後下達槍擊指令。執行槍擊事件代價是
        先前金新臺幣170 萬元，甲○○、丁○○2 人表示後謝
        金會很豐厚。（問96年5 月11日12時37分，由你越南電
        話0000000000號傳簡訊給丙○○，內容為『你一定要1
        星期完成否則定要做了老闆OK』？該簡訊係指何事？）
        老闆係指甲○○，其意是要我們一星期內要完成執行槍
        擊。因與丙○○覺得事情很大，所以決定不做，未依規
        定執行槍擊，由丁○○和甲○○逼伊三天內要將前金及
        槍械交回，於96年5 月20日23時左右，在臺南市○○路
        旁，甲○○與丁○○恐嚇伊三天內要將前金及槍械交回
        ，其中甲○○亮出在其所攜帶之黑色皮包內槍枝2 把，
        說若不交回則要伊好看。伊未將前金及槍械交回，於96
        年7 月間，在越南胡志明市丁○○、甲○○教唆當地黑
        道份子將伊押走並圍毆我，恐嚇伊一定要將前金及槍械
        交回，如不交回一定要伊的命。
      (2)96年10月6 日第2 次警詢筆錄（96年度偵字第12933 號
        卷第75頁）
        第一次筆錄所說全部實在。但在第一次筆錄所講的第3
        次於96年4 月初，在臺南市不詳店名西餐廳，與丁○○
        、甲○○、王建國等多人一起吃飯，但此次未談起上次
        槍擊案件，是伊記錯了。
      (3)96年11月1 日第3 次警詢筆錄（96年度偵字第12383 號
        卷第49頁）
        在96年5 月20日從高雄小港機場入境，回到臺南市○○
        路已經是隔（21）日凌晨零點多了，當時在馬魯之麻將
        賭場內，先由甲○○罵伊說：「你現在不做了，把錢跟
        槍交回來，我限你3 天以內」，之後丁○○接著罵伊說
        ：「這件事你不敢做，後面有人排隊等著做，我不需要
        用到你了」。他們2 人當晚連續罵約2 個小時。
      (4)原審審理（見原審卷(二)第160 頁至第167 頁）
        96年3 月1 日和丁○○、「馬魯」去甲○○住處，當天
        有沒有討論關於癸○○的事情，已經忘記了，隔天又坐
        高鐵到臺北市○○路一間10樓辦公室，甲○○和丁○○
        在談事情，但不知道在談什麼，吃完飯後丁○○帶伊去
        虎林街，可能要安排教訓一個人，甲○○之前在臺南就
        有說這個人很惡質，虎林街的地址是甲○○提供的，伊
        跟甲○○說路不熟，甲○○就叫丁○○帶伊去，丁○○
        也不知道地點，說問計程車司機就知道，之後丁○○也
        有為了養蜆的事情和伊去臺中向一個姓張的人拿貨款，
        但不是為了癸○○槍擊案的事情，3 月12日又有和甲○○到中華路辦公室，當時丁○○也有在場，和甲○○談
        事情，至於後來在越南酒店甲○○向伊提起槍擊案時，
        丁○○則不在場，作案用的槍枝是甲○○在3 月中在中
        華路辦公室交給伊的，伊隨即轉交給陪同前來的丙○○
        ，執行槍擊案的款項是甲○○交付的，丁○○並沒有出
        錢，也沒有交付任何資料，或指示如何執行，只是帶伊
        去看現場而已，相關聯繫也都是和甲○○聯繫，甲○○
        說那個人擋人財路要教訓，要殺死那個人等語。
      關於被告己○○部分
      (1)於96年10月15日在臺北市政府刑事警察大隊製作第一次
        警詢筆錄時供稱：己○○拿取介紹費50萬（見偵字第12
        933 號卷第70頁）。
      (2)於原審審理時結稱：被押解回來之前，已經接受越南警
        察偵訊一天一夜，雖然員警有問需不需要休息，伊說不
        要，但伊已經很累，所以這不是介紹費，只是要給己○○封口吃紅，意思是不要己○○講出去等語（見原審卷
        (二)第179 頁）。
    2.同案被告庚○○警詢陳述部分：
      關於被告丁○○部分：
      (1)於96年10月2 日在臺北市政府警察大隊製作警詢筆錄時
        ，經指認後供稱：丁○○係以50萬元價格雇用伊等實施
        槍擊。本案槍擊原因係因「中影公司」股權糾紛引起，
        實際內情伊不清楚，係丁○○於96年7 月初在越南胡志
        明市某酒店包廂內叫伊回臺灣做一件壞事情，代價50萬
        ，伊於96年7 月19日左右在越南胡志明市地下銀樓領取
        前金18萬元，後於96年7 月21日搭機返臺，隔（22）日
        至臺南市○○路南門庭院西餐廳包廂內與丁○○見面，
        翁並指示槍擊立委癸○○座車或服務處讓其難堪。大概
        （24）日15時左右丁○○聯絡伊和戊○○一同前往臺南
        市○○路名民宅，丁○○親自交給伊90改造手槍1 把（
        含彈匣1 個）、子彈約10發及立委癸○○內湖、南港服
        務處及車號等相關資料1 份（已撕毀不見）。96年7 月
        26日18時29分左右，丁○○與伊搭計程車前往臺北市○○區○○路立法委員住家位置及勘查地形，選擇最好開
        槍時機。立委癸○○南港服務處槍擊案發生後，96年8
        月1 日下午2 時左右，與戊○○及戊○○之朋友前往臺
        南市○○路○路口和丁○○見面，丁○○拿後謝32萬元
        給伊，伊分給戊○○及其朋友各10萬元做為酬勞，其餘
        歸伊的酬庸。於96年7 月25日14時05分左右，至立委癸○○服務處勘察地形不著，有以所持0000000000號行動
        電話撥打簡訊給丁○○電話0000000000號，簡訊內容：
        「找不到人，有明確的資料嗎? 如出入場所，或最後停
        車位子! 成功3.82這地方沒有地下室停車也沒有服務部
        門! 資料不正確! 」，是因為伊一時找不到該服務處，
        故傳簡訊給丁○○，成功3.82代表內湖成功路3 段82號
         (即立委癸○○內湖服務處地址)。 案發後不久，伊持
        0000000000號電話傳簡訊給丁○○電話0000000000號，
        簡訊內容：「吃2 碗，哽住了」，「吃2 碗，哽住了」
        意思為開了2 槍後卡彈。0000000000這支電話是丁○○
        要求伊於96年7 月25日左右，在臺南市某不知名通信行
        以伊本人名義申請，供其丁○○犯案時聯絡使用，藉以
        規避警方偵查，事後丁○○將該門號還給伊使用。選擇
        癸○○委員南港服務處下手是因為該處較為偏僻容易下
        手（此處未先行勘查地形，係依丁○○提供資料直接前
        往）等語（見96年度偵字第12933 號卷第91頁以下）
        。
      (2)於96年11月1 日製作第3 次警詢筆錄時供稱：當時丁○○和1 名年輕人（男、約30歲左右、姓名年及綽號不詳
        ）在該民宅內（需搭電梯、大概4 或5 樓），丁○○和
        該年輕人身旁放置1 深色背袋，背袋內放置2 把改造手
        槍，丁○○要伊選1 支手槍帶走作案，伊隨手選了遭查
        獲槍擊立委癸○○南港服務處之槍支，故丁○○尚有另
        1 把槍械等語（見96年度偵字第12383 號卷第54頁）。
      (3)原審審理（見原審卷(三)第5頁至第22頁）
        本案執行槍擊癸○○之計畫是受甲○○指使，報酬是50
        萬元，先以地下銀樓方式匯到越南18萬元，另外32萬元
        是8 月初在臺南一家餐廳，由一個不知名的男子說是幫
        忙甘哥交付的，96年7 月25日和7 月28日的簡訊是要傳
        給甲○○的，所傳的0000000000號行動電話號碼是伊申
        請交給甲○○使用，案發前幾天25、26日時，在甲○○
        家拿到槍和錢後，因為丁○○要跟伊拿貨款，隔天伊要
        到臺北，和丁○○約在中華路遠東百貨那邊，因為丁○○一直纏著伊，伊便叫丁○○跟伊坐計程車到信義區那
        邊向朋友拿錢，在警局時會說是丁○○指使，是因為一
        開始到警局時丁○○也到，但伊不曉得原因，因為伊和
        丁○○合作花鯖魚的生意，積欠丁○○貨款2 百多萬元
        ，一直在躲丁○○，又為了掩護甲○○，所以才誣指丁○○等語。
    3.同案被告丙○○警詢陳述部分：
      關於己○○部分
      (1)96年5 月29日在癸○○委員服務處製作第1 次警詢筆錄
        （96年度偵字第12933 號卷第78頁）供稱：在臺北火
        車站的旅客投幣式置物櫃將該2 把槍枝藏放於內，於96
        年5 月初將置物櫃鑰匙交給綽號白頭翁之男子轉交給辛○○自行取回。
      (2)原審審理
        於96年5 月29日警詢時稱在96年5 月初將二支槍放置於
        置物櫃後鑰匙交給綽號白頭翁（己○○）再轉交給辛○○自行取回，這應該是第一次筆錄，當時警察問我時要
        我交槍，我交不出來，不曉得怎麼講所以推掉，第二次
        就改了（見原審卷(二)第192 頁至第199 頁）。
  (三)經核同案被告辛○○、庚○○、丙○○供述之內容，確為關
    係被告丁○○及己○○是否確有事實欄所載犯行所不可或缺
    之證據，是同案被告辛○○、庚○○、丙○○於司法警察前
    之供述已符合前開必要性之要件，而其於警詢前之供述是否
    得例外地作為證據使用，其關鍵乃在於是否具有較可信之特
    別情況，而應依據陳述人於警詢為陳述時之「外部情況」，
    亦即綜合陳述人之觀察、記憶、表達是否正確，及有無虛偽
    陳述之動機加以判斷，故應就偵查或調查筆錄製作之原因、
    過程及其功能等加以觀察其信用性，據以判斷該傳聞證據是
    否有特別可信之情況而例外具有證據能力。經查：
    1.同案被告辛○○於原審審理中雖改稱：96年3 月1 日當天
      與甲○○、丁○○會面之際，並未談到有關槍殺癸○○之
      事，96年3 月2 日也不知道甲○○和丁○○在談什麼，給
      予己○○的50萬元不是介紹費，而是封口費等語。惟被告
      辛○○之供述關於被告丁○○之部分，除上開部分與警詢
      中有所出入以外，其餘攸關認定被告丁○○有無涉案之重
      要情節，諸如：96年3 月2 日甲○○指示丁○○帶領被告
      辛○○勘查現場、96年5 月20日被告丁○○有與甲○○相
      接指責被告辛○○未依約完事等節，均無二致；至關於被
      告己○○部分，更除給付予己○○50萬元之費用名稱究應
      為「介紹費」或「封口費」外，其餘各節互核亦屬相符，
      雖同案被告辛○○稱：96年10月5 日接受警詢時已經感到
      很疲累但未拒絕訊問等語（見原審卷(二)第179 頁），然查
      ：同案被告辛○○於96年10月5 日晚間9 時17分要求停止
      夜間偵訊，至翌日（96年10月6 日）上午10時許，方再度
      接受員警詢問製作警詢筆錄（見偵字第12933 號卷(一)第74
      頁、第76頁），堪信兩次警詢筆錄中間已有充分之休息及
      整理思緒之時間，惟同案被告辛○○於第二次警詢筆錄中
      ，對於第一次警詢筆錄之內容，僅針對案外人王建國之談
      話內容有所更正，且稱：於第一次筆錄所說全部實在，所
      述句句實言，警方一切依法等語（見偵字第12933 號卷
      第75頁、第77頁），更可證明同案被告辛○○於96年10月
      5 日第一次警詢筆錄所言，確與事實相符，而未受其長期
      應訊之影響。參以同案被告辛○○於96年5 月21日向法務
      部調查局高雄縣調查站調查員蔡裕中坦承前情，此經同案
      被告辛○○屢陳在卷，並據證人蔡裕中到庭結證在卷（見
      原審卷(二)第149 頁至第154 頁），證人蔡裕中並據此製作
      要況報告之情資轉呈法務部調查局局本部一節，亦據法務
      部調查局高雄縣調查站以97年12月23日山調字第
      0970200180號函檢附相關資料說明綦詳（見本院卷(二)第96
      頁），是同案被告辛○○既於犯罪未被發覺前即有向任職
      於法務部調查局之友人和盤託出之舉（然此與自首仍屬有
      間，詳如後述），則同案被告辛○○於96年10月5 日經越
      南警方交予內政部警政署刑事警察局國際科人員後，於桃
      園國際機場第一航廈入境大廳為警持臺灣士林地方法院檢
      察署檢察官核發之拘票拘提到案時，同案被告辛○○當無
      蓄意誣陷被告丁○○或己○○以圖卸免己身罪責之可能，
      且當下其供述尚未受被告丁○○及己○○之影響，故依同
      案被告辛○○96年10月5 日第一次製作警詢筆錄之外在環
      境與附隨條件而言，非但記憶清晰，且較少干擾，是認先
      前之陳述應較審理中所為之陳述具有可信之特別情況。
    2.同案被告庚○○製作警詢筆錄之過程，並未有遭刑求之情
      ，此為同案被告庚○○陳稱在卷（見原審卷(一)第70頁、(三)
      第15頁），況同案被告庚○○於96年10月3 日為警拘提到
      案，與被告丁○○隔離接受檢察官複訊時，即陳稱：會怕
      丁○○對伊不利等語（見偵字第12307 號卷第135頁），
      雖同案被告庚○○於原審審理中稱：係因積欠丁○○合作
      花鯖魚生意，積欠丁○○約200 多萬元，在警局時看到丁○○，不曉得為何丁○○會在該處，也想要掩護甲○○，
      就硬將丁○○扯入等語（見原審卷(三)第8頁、第16、17頁
       ） 。同案被告庚○○於警詢及偵查中確實也稱：甲○○
      是丁○○之朋友，沒有教唆伊犯罪等語（見偵字第12307
      號卷第79頁、第135 頁），此情似與同案被告庚○○所稱
      ：為掩護甲○○，方誣陷被告丁○○等節相符。惟查：同
      案被告庚○○於96年10月2 日上午7 時許在高雄縣鳳山市
      ○○街46巷1 號前經刑事警察大隊偵六隊拘提到案後（見
      偵字第12307 號卷第19頁拘票暨後附報告書），係於96年
      10月2 日下午4 時許至晚間7 時20分許、翌日上午9時20
      分許至10時許，在臺北市政府警察局刑事警察大隊接受警
      詢（見偵字第12307 號卷第73頁關於詢問地點之記載），
      而被告丁○○於96年10月2 日上午7 時許在臺南市○○路
      ○ 段155 巷47號1 樓經臺北市政府警察局內湖分局偵查隊
      拘提到案（見偵字第12307 號卷第17 頁拘票暨後附之報
      告書）後，係於96年10月2 日下午6 時5 分許、翌日上午
      6 時30分許，在臺北市政府警察局內湖分局偵查隊製作2
      次警詢筆錄（見偵字第12307 號卷第50頁、第52頁關於詢
      問時間、地點之記載），易言之，同案被告庚○○、被告
      丁○○係同時在不同處所分由隸屬不同機關之司法警察拘
      提到案，到案後製作警詢筆錄之處所也不一，足見同案被
      告庚○○所稱：係因在製作警詢筆錄時，突見到丁○○等
      語，已與事實有所不符，再審酌隔離訊問之程序因能避免
      證人當庭受被告同時在庭之壓力致為附和或袒護言詞，故
      能對證人證言之可信度提供較高之擔保。同案被告庚○○
      於96年10月2 日、10月3 日之警詢、偵查及原審羈押訊問
      中，均係在被告丁○○未在庭之情形下，單獨接受訊問而
      為如前之證述，於偵查中復經具結以擔保其陳述之可信性
      （同案被告庚○○之證人結文見偵字第12307 號卷第136
      頁），斯時同案被告庚○○甫與被告丁○○分別為警拘提
      到案，信難於匆促情形下串證，而無勾串之可能。反觀同
      案被告庚○○於送審後原審訊問、準備程序及審理庭時，
      均與被告丁○○同車解提到院，於原審候訊時亦拘禁在同
      室之內，被告丁○○、同案被告庚○○於起訴後均經原審
      解除禁止接見、通信之處分，相較於同案被告庚○○於96
      年10 月2 日、10月3 日在警詢、檢察官及原審羈押訊問
      時所為之陳述，警詢、檢察官及原審羈押訊問時，較無可
      能因受被告丁○○之壓力而為虛偽不實之指證，或事後串
      謀而故為迴護被告丁○○之機會，揆諸上開說明，同案被
      告庚○○於警詢中所為之陳述，客觀上應具有較可信之特
      別情況，且亦為證明犯罪事實存否所必要，依上揭規定，
      其於警詢中所為之證言自有證據能力。
    3.同案被告丙○○於96年5 月29日接受警詢時，並無積極證
      據顯示有違反其意願，故就製作警詢筆錄製作之過程以觀
      ，雖無違法取供之情事，然觀諸96年5 月29日第1 次警詢
      筆錄之內容，同案被告丙○○雖稱：將槍枝藏放在臺北火
      車站之置物箱，並於96年5 月初將鑰匙交由被告己○○轉
      交予辛○○等語（見偵字第12933 號卷第81頁），惟同
      案被告丙○○於同日製作第2 次警詢筆錄時，又改稱：時
      間記錯，應該是在96年5 月11日以後等語（見偵字第
      12933 號卷第81頁），於96年7 月11日接受警詢時又改
      稱：手槍均已丟棄等語（見偵字第12933 號卷第88頁、
      第89頁），其供述前後已有不一，且同案被告丙○○確未
      將槍枝交還同案被告辛○○之情，為同案被告辛○○陳述
      在卷，同案被告丙○○對於交付鑰匙予被告己○○之其他
      相關細節也未有所陳述，尚難以同案被告丙○○上開未盡
      詳實完整之陳述，勾稽是否與事實相符。故同案被告丙○○上開與審理中不符之警詢證述，其任意性雖無疑慮，但
      信用性卻有可疑，無從取代具結及交互詰問程序之擔保，
      自不得例外賦予證據能力，俾其成為法院審判時之適格證
      據資料，併此說明。
丙、告訴人癸○○、被告丁○○、同案被告辛○○、丙○○、庚○○、壬○○於偵查時所為陳述之證據能力：
一、按刑事被告之詰問權，係指訴訟上被告有在審判庭盤詰證人
    之權利。偵查中檢察官訊問證人，旨在蒐集被告犯罪證據，
    以確認被告嫌疑之有無及內容，與審判中透過當事人之攻防
    ，經由詰問程序調查證人以認定事實之性質及目的有別。偵
    查中辯護人僅有在場權及陳述意見權，此觀刑事訴訟法第
    245 條第2 項前段之規定甚明，檢察官訊問證人並無必須傳
    喚被告使其得以在場之規定，同法第248 條第1 項前段雖規
    定「如被告在場者，被告得親自詰問」，亦僅賦予該在場被
    告於檢察官訊問證人時得親自詰問證人之機會而已，被告如
    不在場，殊難期有親自詰問之可能。此項未經被告詰問之被
    告以外之人於偵查中向檢察官所為之陳述，依刑事訴訟法第
    159 條第1 項、第159 條之1 第2 項之規定，除顯有不可信
    之例外情況外，原則上為「法律規定得為證據」之傳聞例外
    ，依其文義解釋及立法理由之說明，並無限縮於檢察官在偵
    查中訊問證人之程序，應已給予被告或其辯護人對該證人行
    使反對詰問權者，始有證據能力之可言。為保障被告之反對
    詰問權，並與現行法對傳聞例外所建構之證據容許範圍求其
    平衡，證人在偵查中雖未經被告之詰問，倘被告於審判中已
    經對該證人當庭及先前之陳述進行詰問，即已賦予被告對該
    證人詰問之機會，則該證人於偵查中之陳述即屬完足調查之
    證據，而得作為判斷之依據（最高法院97年臺上字第405 、
    1253號判決要旨參照）。
二、經查：告訴人癸○○、被告丁○○、及同案被告辛○○、丙○○、庚○○、壬○○均未曾提及檢察官在偵查時有不法取
    供之情形，且證述前均經具結（告訴人癸○○之證人結文見
    偵字第1230 7號卷第214 頁、被告丁○○之證人結文見偵字
    第12307 號卷第173 頁、同案被告辛○○之證人結文見偵字
    第12383 號卷第35頁、同案被告丙○○之證人結文見他字第
    1857號卷第42頁、同案被告庚○○之證人結文見偵字第
    12307 號卷第136 頁、同案被告壬○○之證人結文見偵字第
    719 號卷第63頁），於原審及本院審判中分別以證人之身分
    到場具結陳述，並接受被告及辯護人之對質、詰問，復無證
    據顯示上開供述有顯不可信情況，依上說明，其於偵查中具
    結後之證言，自均具有證據能力。
丁、通訊監察錄音之譯文，僅屬依據監聽錄音結果予以翻譯之文
    字，固具文書證據之外觀，但實際上仍應認監聽所得之錄音
    帶或光碟，始屬調查犯罪所得之證物，乃刑事訴訟法第165
    條之1 第2 項所稱之證物，如其蒐證程序合法，並經合法調
    查，自具證據能力。因此檢察官如提出通訊監察錄音之譯文
    為其證據方法，實乃以其監聽所得之錄音帶或光碟，為調查
    犯罪所得之證物，法院本應依刑事訴訟法第165 條之1 所列
    之方法調查，以判斷該錄音帶或光碟是否與通訊監察錄音之
    譯文相符。而監聽錄音製作之譯文，雖通常為偵查犯罪機關
    單方面製作，然若被告或訴訟關係人對其真實性並無爭執，
    經法院於審判期日提示譯文供當事人辨認、表示意見並為辯
    論者，程序自屬適法（最高法院95年度臺上字第295 號、94
    年度臺上字第4665號判決意旨參照）。查本案卷內之相關電
    話監聽，事前均有獲得臺灣士林地方法院檢察署檢察官依法
    核發之通訊監察書（見偵字第12933 號卷第156 頁至第16
    3 頁），取證程序未見違法情事；而警方依監聽錄音所製作
    之監聽譯文，經本院提示予被告，其等僅就檢察官援為論罪
    證據之證明力有爭執，其餘譯文之真實性則無爭執，依上開
    說明，本案卷內相關監聽譯文應有證據能力。
戊、本件其餘相關卷證，並無證據證明係公務員違背法定程序所
    取得，且被告及其辯護人於本院審理程序均陳明對法院所提
    示之其餘相關卷證之證據能力沒意見等語，僅爭執是否實在
    （證明力問題），且卷內之文書證據，亦無刑事訴訟法第15
    9 條之4 之顯有不可信之情況與不得作為證據之情形，從而
    ，依刑事訴訟法第159 條至159 條之5 之規定，本件認定事
    實所引用之本件卷證所有證據，均有證據能力。
貳、認定本件犯罪事實所憑之證據及理由：
一、訊據被告丁○○、己○○均矢口否認犯行：
  (一)被告丁○○辯稱：因為是朋友，才帶辛○○、庚○○到甲○○家，都是在不知情狀況下，庚○○和甲○○也是透過伊手
    機聯絡云云。被告丁○○之選任辯護人為被告丁○○辯護略
    以：公訴人起訴之犯行，無非係以同案被告辛○○、庚○○
    之供述為主要論據，但：1.就犯罪事實二部分，辛○○因與
    被告丁○○有水產生意之糾紛，故蓄意誣陷被告丁○○使被
    告丁○○身陷囹圄而達維護既得利益之動機，被告丁○○也
    不可能甘冒獲利可觀之養殖事業毀於一旦之風險而請辛○○
    執行槍擊與被告丁○○素無瓜葛之癸○○，再由同案被告辛○○與丙○○之簡訊內容可知，同案被告辛○○甚且欲假丙○○之手以殺害被告丁○○，故同案被告辛○○於偵查中之
    供述，確有設詞加害被告丁○○之嫌。且辛○○3 月1 日從
    越南入境後，被告丁○○為可順利透過辛○○向臺中的張金
    瑜請款，故一直跟隨辛○○，3 月2 日當天被告丁○○雖與
    辛○○、甲○○前往王建國位在中華路辦公室聊天，但席間
    根本未有辛○○供稱由四人共同商討槍擊細節之情，聚會結
    束後，為免無法順利請款，才與辛○○一同前往虎林街附近
    ，且上車後也係辛○○自行告知司機前往之地址，並未帶同
    辛○○至上址看地形。被告丁○○與中影公司並無糾紛，實
    無指使他人槍擊癸○○之犯罪動機，也非本案槍擊報酬之提
    供者，亦未由其中得到任何利益。2.就犯罪事實三部分，庚○○於偵查中之供述有迴護甲○○，刻意將責任均推諉給丁○○之意圖，而被告丁○○於96年7 月24日甲○○交付槍枝
    給庚○○時，僅係單純在甲○○住處，並不足以推論丁○○
    與甲○○有持有手槍之犯意聯絡。至庚○○雖曾於96年7 月
    25日發送簡訊，但被告丁○○並未回應，該簡訊內容不能證
    明係庚○○為勘查地形所發；另96年7 月28日庚○○寄發至
    0000000000之簡訊內容，及同日被告丁○○以0000000000
    行動電話與甲○○使用之0000000000行動電話通信監察譯文
    ，不足以證明被告丁○○知悉「吃兩碗，哽住了啦」係指何
    意，況此刻距離事發已將近2 小時，並非在第一時間，足認
    此譯文內容與槍擊案無關云云。
  (二)被告己○○辯稱：丙○○和辛○○之前就認識，因為辛○○
    要找人幫忙，伊以為只是一個缺人工作，一個缺錢，就介紹
    丙○○和辛○○聯絡上，但伊都不知道他們談的事情內容，
    而且伊問時，他們都說不用瞭解，後來辛○○交給伊50萬元
    ，當時因為缺錢，辛○○就說當作借給伊用，伊完全不知道
    是要去殺人云云。被告己○○之選任辯護人為被告己○○辯
    護略以：於同案被告辛○○96年5 月21日向法務部調查局高
    雄調查站調查員蔡裕中自首本案犯行，及同案被告丙○○於
    96 年5月24日向癸○○坦承犯行前，僅與辛○○或辛○○、
    丙○○見過三次面：即3 月10日，與辛○○在「臺中縣龍
    井鄉西濱橋下」見面，辛○○託被告己○○找一名需要金錢
    而可以做事人選；3 月14日與辛○○、丙○○在臺中市○○路85度C 咖啡店」見面，惟辛○○與丙○○二人係在咖啡
    店內談事，被告己○○是與另一名友人廖信智及廖信智友人
    在門外騎樓處喝咖啡談天，並不知道辛○○與丙○○之談話
    內容；辛○○、丙○○自臺北返回臺中，要被告己○○到
    高鐵烏日站接人，辛○○交給己○○50萬元，而到4 月5 日
    ，甲○○約辛○○於臺中市「簡愛」汽車旅館見面，甲○○
    交付癸○○之照片及車號等資料，明確告以槍殺對象為癸○○，辛○○始將資料轉交丙○○，故由上述時間順序觀之，
    被告己○○與辛○○或辛○○、丙○○前開三次見面，雖應
    允辛○○代找一名「需要金錢而可以做事人選」，惟付錢辦
    事，所辦之事不一而足，未必係殺人，是被告己○○自始未
    獲告知所辦之事為「殺人」，被告己○○主觀上並無參與預
    備殺人之犯意，且客觀上也無為實施殺人犯行而參與準備籌
    畫或使犯罪易於著手之行為。
二、經查：
  (一)就事實二被告丁○○部分：
    1.被告丁○○於偵查中坦承：96年農曆2 月時，有帶辛○○
      到王建國辦公室，當時甲○○說中影莊婉均跟癸○○互告
      ，有人說要教訓癸○○，當天離開王建國辦公室後有跟辛○○去虎林街附近看地形，是辛○○拿地址給計程車司機
      看等語（見偵字第12307 號卷第171 頁）。而同案被告辛○○於96年3 月1 日在被告甲○○位在臺南市東區○○○○
      街24之2 號5 樓住處，因甲○○告以辛○○某人擋人財路
      ，須施加教訓，事成後有優渥報酬，被告丁○○也在旁要
      求同案被告辛○○應允，同案被告辛○○因而當場同意，
      並於96年3 月2 日與被告丁○○搭乘高鐵北上，在臺北市
      ○○路○ 段某處與被告甲○○見面商討執行細節，隨後被
      告甲○○即交付告訴人癸○○住處地址要求同案被告辛○○前去察看，但被告辛○○向甲○○表示不熟臺北路況，
      被告甲○○乃指示丁○○陪同辛○○前往臺北市○○○路
      ○ 段癸○○住處附近勘查地形，後被告辛○○、丙○○因
      遲未完成，被告甲○○於96年5 月20日在臺南市○○路友
      人「馬魯」住處，向辛○○出示槍枝，稱：「要三天內處
      理完畢，不然要跟我輸贏」，被告丁○○也進來說：「你
      不要以為只有你可以辦事，我還有很多人可以辦事」等情
      ，業據證人即同案被告辛○○於警詢、偵查及同案審理中
      證述明確（見偵字第12933 號卷第68頁至第71頁、第
      12383 號卷第51頁、第32頁、第33頁、同案卷(二)第16 0頁
      至第167 頁、第183 頁）。足認被告丁○○於偵查中所為
      前述之自白，應與事實相符，可堪採為認定事實之證據。
      再參以證人即告訴人癸○○於偵查及同案審理中結證稱：
      96 年5月24日被告丙○○到其內湖服務處，問是否認識或
      有無得罪辛○○及丁○○，伊回稱「不認識也沒有得罪他
      們」，丙○○又說對方有交槍及錢，要丙○○槍殺伊，丙○○有去看過伊住處並知道伊車號，但後來懷疑事後自己
      會被做掉，所以來告知伊等語（見偵字第12307 號卷第
      210 頁、同案卷(二)第140 頁、第144 頁、第145 頁）。是
      苟被告丁○○確未參與其事，何來同案被告丙○○會詢問
      告訴人癸○○是否認識或得罪被告丁○○之理？是被告丁○○辯稱伊僅適巧在場或單純陪同同案辛○○搭車非為看
      查地形云云，要無足採。
    2.再者，證人即法務部調查局高雄調查站調查員蔡裕中於同
      案審理中到庭證稱：96年5 月21日下班後，與辛○○相約
      在鳳山市市民代表服務處碰面，辛○○說，癸○○與莊婉
      均因為中影財務糾紛事件，莊婉均出資1 千萬，透過臺南
      綽號「小甘」的人，再經由丁○○找辛○○，由辛○○找
      二位執行刺殺工作的人，當時辛○○已經拿到2 百萬元包
      含買槍費用的前金，辛○○有和丁○○看過癸○○虎林街
      住處，但不敢執行，另外兩個負責執行的小弟又跑掉，擔
      心甲○○、莊婉均會報復，伊隔天就透過機關內部保防通
      報系統陳報上級，但調查局執掌並不包括預備殺人案件，
      到辛○○被抓回那天，接獲刑事局電話，才知道案件轉到
      刑事局等語（見原審卷(二)第150 、151 、153 頁）。證人
      蔡裕中亦基此製作要況報告之情資轉呈法務部調查局局本
      部處理一節，亦據法務部調查局高雄縣調查站以97年12月
      23 日 山調字第0970200180號函檢附相關資料說明綦詳（
      見本院卷(二)第96頁），是辛○○向證人蔡裕中為如前之陳
      述，將使自身陷於受刑事偵查之可能，苟證人即同案辛○○若欲設詞誣陷被告丁○○，大可陳述被告丁○○僱傭他
      人密謀殺人已足，實無向證人蔡裕中告以其與被告丁○○
      共同謀議殺人之語，益證，證人即同案被告辛○○前供，
      應非設詞誣陷之語，可堪採信。
    3.至被告丁○○辯稱：因與張金瑜、陳錫奇等人合作養殖黃
      金蜆生意，向張金瑜佯稱種苗係由辛○○提供，實係丁○○向曾界崇購買，而辛○○應付之入股金為350 萬元，並
      約定於每期支付種苗時以每期50萬元抵充入股金，丁○○
      則給辛○○百分之5 紅利，但辛○○不滿所得紅利過少，
      且需抵充向另一合夥股東張金瑜之借款，後丁○○直接派
      外甥張育嘉向張金瑜領取張金瑜應付之種苗款，辛○○因
      而心生不滿，遊說張金瑜終止與被告丁○○之合作而直接
      透過辛○○與種苗提供者曾界崇接洽，故辛○○蓄意誣陷
      丁○○以保護自己所得利益云云，並提出協議書、種苗款
      付款證明、同意書、借據、應收款表及付款證明等件為憑
      （見原審卷(二)第73頁至第78頁）。但查：
      同案被告辛○○雖坦承確實與被告丁○○有簽訂協議書
        ，合作水產生意之情，並稱伊不會但丁○○要叫伊做等
        語（見原審卷(二)第121 頁），惟證人即同案被告辛○○
        堅稱：警詢時並無故意誣陷其他共同被告之意，也不會
        因沒收到紅利就誣陷丁○○等語甚明（見原審卷(二)第
        177 頁、第181頁）。
      又依被告丁○○及辛○○所陳，同案被告辛○○既係丁○○在與張金瑜合作養殖蜆苗生意中之白手套（藉以掩
        飾蜆苗實係丁○○向曾界崇購入之事實），而同案被告
        辛○○既無養殖技術，又無須提供蜆苗，僅需出名即可
        獲得被告丁○○應允之百分之5 紅利，利潤可謂豐厚，
        反觀倘同案被告辛○○失去被告丁○○之中介，其他合
        夥人豈干同案被告辛○○全無付出即可坐擁暴利？可推
        同案被告辛○○應與被告丁○○利害一致，相互依存，
        斷無誣陷被告丁○○之可能。且被告丁○○既稱：蜆苗
        係伊向曾界崇購買再轉賣予合夥事業，而辛○○蓄意透
        露予合夥股東張金瑜知悉，致張金瑜拒絕與丁○○繼續
        合作等語，則合夥股東張金瑜在斷絕與丁○○合作之後
        ，信應自行與曾界崇接洽，諒無可能再給予同案被告辛○○從中轉售獲利之機。是同案被告辛○○仰賴被告丁○○獲利唯恐不及，當無蓄意誣陷被告丁○○入監而自
        斷財路之可能。被告丁○○以證人即同案被告辛○○因
        蜆苗養殖生意而心生不滿、故意誣陷等語資為辯解，顯
        屬無據。
      復觀諸證人即同案被告辛○○所證關於被告丁○○涉案
        之情節，除於96年3 月1 日要求同案被告辛○○應允被
        告甲○○槍擊告訴人癸○○之提議，以及翌日帶同同案
        被告辛○○前去勘查地形，乃至於96年5 月20日有對辛○○施加壓力外，其他諸如交付槍枝、交付癸○○照片
        及車號等資料相關重要環節，證人即同案被告辛○○均
        堅指係被告甲○○一人所為（見原審卷(二)第182 頁、第
        18 3頁），且證人即同案被告辛○○所指被告丁○○參
        與之行為，被告丁○○也肯認確有此情，據此，更可徵
        證人即同案被告辛○○之證述，非屬需妄，蓋假若同案
        被告辛○○所言係出於虛構，或為誣陷被告丁○○，同
        案被告辛○○所編撰之情節豈會適與事實相符？而同案
        被告辛○○更大可將被告甲○○所為參與程度較重之作
        為，全數推諉為被告丁○○一人完成，或羅織為被告丁○○與被告甲○○共同所為，以確保被告辛○○欲誣陷
        被告丁○○入監執行之動機實現。綜合上情，足信證人
        即同案被告辛○○之證述，應與事實相符。
      同案被告辛○○於96年5 月11日12時37分使用00000000
        00號行動電話於96年5 月11日12時37分許發簡訊予同案
        被告丙○○使用之0000000000號行動電話，內容為「你
        一定要1 星期完成否則要做了老闆OK？」。關於此封簡
        訊之用意，同案被告丙○○固於原審審理中雖證稱：本
        件槍擊案是辛○○找伊的，辛○○告訴伊如果被警察抓
        到的時候，就從丁○○及甲○○中找一人說是幕後的指
        使人，後來辛○○提供地址，伊有去立法院門口和一個
        位在高級住宅區察看地形，第一次是和辛○○去，後來
        五月份時，辛○○有發簡訊要求伊在一星期內完成，否
        則反過來不要槍殺癸○○，而要槍殺老闆，雖然這份簡
        訊裡沒有指誰是老闆，但之前電話中辛○○就有說過是
        丁○○，所以知道老闆就是丁○○。之後還有以簡訊傳
        送丁○○的住址、相片這些資料給伊。到8 月15日接受
        偵訊時，辛○○還打電話來詢問執行過程，如果沒有執
        行的話就要跟伊追討錢等語（見原審卷(二)第190 頁至第
        192 頁、第203 頁至第204 頁）。而與同案被告辛○○
        所稱：5 月份發簡訊給丙○○說一星期要完成，不然老
        闆自己要做，不是要做了老闆，那個老闆是指甲○○等
        語（見原審卷(二)第167 頁），並不相符，且如同案被告
        丙○○所稱：如改槍殺丁○○，辛○○說可以從甲○○
        那裡拿到跟原來槍殺癸○○一樣的尾數4 百萬元等語（
        見原審卷(二)第204 頁），實與常理違，蓋同案被告辛○○、丙○○已未完成甲○○原所交付槍殺癸○○之計畫
        ，同案被告甲○○豈有可能因同案被告辛○○、丙○○
        另槍殺丁○○而仍如數給付後謝？是同案被告丙○○所
        稱如不能於一星期內執行即反過來要槍殺「老闆」一語
        ，應與事實有間，自難盡信。然同案被告丙○○其餘所
        證：上開簡訊中所稱之「老闆」係指丁○○一語，本院
        以證人即同案被告丙○○於警訊時即表與被告丁○○並
        不相識，當無迴護及誣攀之理，更無無端提及「老闆」
        即被告丁○○之可能，是其自同案辛○○處得知老闆為
        何人，於常理無違，應屬事實可堪採信，是此同案被告
        丙○○此部分所證適可證明被告丁○○確有參與槍擊癸○○致死之謀議，且為證人即同案被告辛○○、丙○○
        幕後之主使者，證人即同案被告辛○○方對證人即同案
        被告丙○○以「老闆」一詞稱呼被告丁○○。是以證人
        即同案被告丙○○之證述，固存有部分之瑕疵，然尚難
        全般否定其證述之價值，而為被告丁○○有利之認定。
        且本院亦無從以上揭簡訊內容，遽認證人即同案被告辛○○之證述不具可信性。
    4.被告丁○○再辯稱：為可順利透過辛○○向在臺中的張金
      瑜請款，所以才在96年3 月1 日辛○○入境後，緊隨辛○○，並於3 月2 日與辛○○一同前往虎林街，地址也是辛○○交給計程車司機；而且5 月20日在「馬魯」處罵辛○○是因為當時辛○○如果回來臺灣，伊就不能領後面百分
      之四十的錢云云，惟查：被告丁○○於96年10月9 日向檢
      察官已供稱：96年農曆2 月時，甲○○找伊到王建國辦公
      室，當天有帶辛○○去等語在卷（見偵字第12307 號卷第
      171 頁），可證同案被告辛○○係因丁○○主動帶領始於
      96 年3月2 日北上，而非被告丁○○跟隨辛○○。況被告
      丁○○亦可透過其他方式取得張金瑜應付款項，一如被告
      丁○○所承：另於96年5 月5 日透過外甥張育嘉向張金瑜
      領款，非僅需透過同案被告辛○○始能領取。被告丁○○
      實無亦步亦趨跟隨同案被告辛○○之必要。又證人即同案
      被告辛○○已坦稱：係被告甲○○交付癸○○住處地址，
      因伊向甲○○表示不熟臺北路況，甲○○才指示丁○○陪
      同前去乙節，並未指稱告訴人癸○○住處地址係受被告丁○○之告知，則被告丁○○是否知悉告訴人癸○○住處實
      際所在，以及在計程車上究係何人交付地址予計程車司機
      ，與證人即同案被告辛○○之證述均不生影響。再被告丁○○既已於96年5 月5 日指派外甥張育嘉代替辛○○向張
      金瑜領取種苗款，同案被告辛○○於96年5 月20日是否返
      台與被告丁○○領款之事又有何干？被告丁○○何需因此
      而於96年5 月20日指責同案被告辛○○？堪認被告丁○○
      嗣後改稱96年3 月2 日係為領款而跟隨辛○○前去，以及
      係因種苗款之事而於96年5 月20日怪罪辛○○等語，均屬
      臨訟虛擬之詞，核無足採。
    5.此外，同案被告辛○○、丙○○等2 人就同案被告辛○○
      基於殺害告訴人癸○○之犯意，經由被告己○○覓得同案
      被告丙○○下手實行槍擊告訴人癸○○之情，均自白不諱
      ，並經被告己○○陳述綦詳，互核彼等供述大致相符，且
      有同案被告辛○○使用之0000000000號行動電話於96 年5
      月11日12時37分許發簡訊予同案被告丙○○使用之
      0000000000號行動電話，內容為「你一定要1 星期完成否
      則要做了老闆OK？」之簡訊1 份及翻拍照片2 張在卷可稽
      （見96年度偵字第12933 號卷第164 、172 頁），綜此
      ，足認被告丁○○確有與同案被告甲○○共同基於殺人之
      犯意連絡，召來有犯意連絡之同案被告辛○○透過被告己○○覓得同案被告丙○○預備對告訴人癸○○為殺害之行
      為，洵堪認定。
  (二)就事實二被告己○○部分：
    1.被告己○○於偵查中已坦承於96年3 月間，辛○○詢問可
      否找到一名需要金錢而可以作事人選，後因丙○○曾告訴
      伊：「需要金錢，有事情作的話幫忙介紹」，便促成辛○○與丙○○聯絡，後於96年4 月初前往高鐵臺中烏日站搭
      載辛○○、丙○○時，辛○○有交付50萬元之情（見偵字
      第362 號卷第7 、8 頁、第37頁）。而證人即同案被告辛○○於警詢、偵查及原審審理時亦證述稱：於96年3 月14
      日透過綽號「白頭翁」之友人己○○代為找尋執行人選，
      己○○介紹丙○○來執行槍擊，於96年4 月2 日11時許，
      與丙○○2 人到達臺北市○○路、寶慶路口遠東百貨旁巷
      內，伊囑丙○○在原地等待，自行前往王建國公司樓下打
      電話給甲○○請他下樓，由甲○○交給伊1 個袋子。甲○○說內有現金170 萬、1 把土製、1 把制式手槍、彈匣2
      個等物。伊全部交給丙○○，丙○○將槍械自行藏放後再
      返回原地與伊會合，在臺北車站共乘高鐵返台中烏日站，
      再由己○○駕車接送。現金170 萬之分配，丙○○拿走
      100 萬，己○○拿取50萬，伊拿20萬，後來又拿5 萬補貼
      丙○○交通費，實拿15萬元等語（見偵字第12933 號卷
      第67 頁 、第12383 號卷第32、33頁、原審卷(二)第41頁至
      第51頁、原審卷(一)第13 9頁）。而證人即同案被告丙○○
      於偵查及原審審理時亦證述稱：96年3 月底，己○○約伊
      在臺中市○○路85度C 咖啡店與辛○○見面，辛○○私底
      下就問有件事情要不要做，要不要賺錢，伊就說好，辛○○說代價先給100 萬元，事成再給900 萬元，當天見面只
      說要開槍打人，沒有說要打誰，隔了2 、3 天辛○○帶伊
      上臺北來，叫伊在某處等候，辛○○回來之後就交給伊
      100 萬元及兩支槍，伊就把槍枝放在臺北火車站的置物櫃
      內，回到臺中後有約出己○○，在己○○車上辛○○交50
      萬元給己○○，另外自己扣下20萬元等語（見他字第1857
      號卷第38頁、原審卷(二)第192 頁至第195 頁）。是被告己○○確應同案被告辛○○之請召來同案被告丙○○預為執
      行槍擊告訴人癸○○之事，可堪認定。
    2.雖被告己○○辯稱伊不知同案被告辛○○要求同案被告丙○○為槍擊殺人之行為，而無幫助預備殺人之犯意云云，
      然查：
      按刑法上之故意犯，可分為直接故意與不確定故意。刑
        法第13條第1 項明定：行為人對於構成犯罪之事實，明
        知並有意使其發生者為故意。同條第2 項明定：行為人
        對於犯罪之事實，預見其發生，而其發生並不違背其本
        意者，以故意論。蓋以認識為犯意之基礎，無認識即無
        犯意之可言，但不論其為「明知」或「預見」，皆為故
        意犯主觀上之認識，只是認識之程度強弱有別，行為人
        有此認識進而有「使其發生」或「任其發生」之意，則
        形成犯意，前者為確定故意、直接故意，後者為不確定
        故意、間接故意，最高法院著有92年臺上字第6900號判
        決要旨可資參照。
      證人廖信智、證人即同案被告辛○○、丙○○於原審審
        理中附和被告己○○之辯解，分別證稱：
        (1)證人廖信智證稱略以：伊和己○○因在高雄監獄同監
          認識，去年（即96年）有和二位同事到臺中市○○路
          85度C 咖啡，坐在門口喝咖啡，己○○、丙○○和另
          一名不認識的人進來店裡，然後己○○和丙○○及另
          一個不認識的人進來店裡，丙○○和那個不認識的人
          進去裡面一間禁菸區講話，伊問己○○那不是你的朋
          友，為何不一起進去說話，己○○就說他們說他們的
          話，就坐下跟伊聊職棒簽賭的事。說輸了很多錢，之
          後裡面聊天那二個聊了10幾分鐘就出來，丙○○說有
          事先走，己○○和那個不認識的人也跟著走，整個過
          程不到20分鐘。天津路那間85度Ｃ有分禁菸和可以抽
          煙，外面可以抽菸，裡面有一間不能抽菸，有用玻璃
          門隔開，從伊坐的位置聽不到裡面的談話等語（見原
          審卷(二)第156 頁至第158 、159 頁）。
        (2)證人即同案被告辛○○證稱略以：有請己○○幫忙找
          一個缺錢可以做事的人，己○○說要幫忙找找看，當
          時己○○並沒有說要仲介費，後來己○○找到丙○○
          ，伊說有些事情要談，約在臺中85度C 碰面，伊和丙○○到店裡面談，己○○在外面沒有進去，談的時間
          不會超過15分鐘，當天也和丙○○彼此留下手機的聯
          絡方式，4 月份時有和丙○○一起上來臺北拿槍和
          170 萬元，去之前並沒有告訴己○○，因為當時就是
          直接和丙○○聯絡，後來回臺中時，因為伊在臺灣沒
          有車，就麻煩己○○開車來高鐵烏日站接，在回臺中
          的高鐵上，丙○○說如果去做的話己○○知道，萬一
          以後他去告訴警察的話怎麼辦，所以五十萬元是給己○○堵嘴的。但在己○○接到他們的時候，沒有告訴
          己○○槍的事情，後來與丙○○相約在臺中簡愛汽車
          旅館、發簡訊催促丙○○去執行，以及向高雄調查站
          調查員蔡裕中自首之前都沒有知會或是通知己○○。
          只是有找過己○○，說他找的人不幫我做事，要他幫
          我找人，不然甲○○這邊在追，丙○○躲去哪裡伊也
          不知道。當初要己○○缺錢會做事的人，是因為伊想
          比較缺錢的人比較敢做事，有錢的人也不會做這種事
          ，所謂的這種事就是指壞事。伊跟己○○說要教訓一
          個人，沒有說要殺人，也要己○○不要問那麼多，反
          正是擋人財路的，要己○○介紹人就好。一開始伊沒
          有說要做什麼，要他幫我找一個比較敢做的，後來他
          在85 度 Ｃ也有覺得奇怪，問我們要做什麼，伊說你
          不要問那麼多，從85度Ｃ出來後己○○載伊和丙○○
          離開時問伊要做什麼，是不是要做壞事，為什麼這麼
          神秘，伊說沒有，要他不要問那麼多，後來拿錢時他
          又再問伊為什麼拿50萬這麼多，伊說「給你喫茶意思
          一下，你以後如果知道什麼事情就不要隨便亂講」。
          一開始伊都沒有給己○○知道，伊只是跟他說「你幫
          我找人，我要去教訓一個人」，在85度Ｃ碰面之前伊
          都沒有講，但已經告訴丙○○了等語（見原審卷(二)第
          172 頁至第182 頁）。
        (3)證人即同案被告丙○○證述略以：已經認識己○○已
          經2 、30年，96年時剛好遇到己○○，己○○知道伊
          沒有工作，便約伊到台中市○○路85度C 碰面，當時
          還有辛○○，伊和辛○○坐在85度C 裡面角落隔起來
          的禁煙區，己○○坐在外面和一個叫做什麼「信智」
          的人在一起，之後和辛○○、己○○一起離開，當時
          辛○○問說要不要賺錢，伊沒有問內容就說好，後來
          辛○○才說佣金多少，也有說到要殺人，並和辛○○
          互留聯絡方式，但伊沒有將辛○○說的內容告訴己○○，之後也沒有再和己○○聯絡。96年4 月份有單獨
          和辛○○從臺中到臺北，去蔡委員住處，後來有去拿
          槍和拿錢，另外和辛○○相約在臺中簡愛汽車旅館拿
          癸○○資料、5 月份辛○○發簡訊要伊執行槍擊以及
          去告訴癸○○有人要殺癸○○等事，事前都沒有告訴
          己○○。拿到槍和錢那天，伊將槍放在置物櫃，帶著
          錢坐高鐵回臺中，辛○○打公共電話叫己○○來載，
          並將50萬元交給己○○等語（見原審卷(二)第192 頁至
          第199 頁）。
      惟被告己○○於偵查中即供承：「（檢察官問：辛○○
        一開始要你找人的時候，你心裡應該有數是要做違法的
        事情？）坦白說我心裡應該是瞭解，我有問辛○○要辦
        什麼事，他告訴我先不必瞭解那麼多」、「（檢察官問
        ：光介紹別人做事情代價就50萬元，你應該知道這不是
        一件小案子吧？）我心裡知道，但是我問他們，他們說
        我不必瞭解這麼多，過幾天我自然就會知道了。」（見
        偵字第362 號卷第38頁）。再審酌證人即同案被告辛○○於原審審理中證稱：有先找己○○去教訓人賺錢，但
        沒有說要做什麼，但己○○說才剛關出來不要，伊就叫
        己○○幫忙找人等語（見原審卷(二)第181 頁），證人即
        同案被告丙○○於原審審理中證稱：己○○知道伊有盜
        匪前科等語（見原審卷(二)第201 頁），綜合上開被告己○○、同案被告辛○○及丙○○之陳述，苟被告己○○
        不知同案被告辛○○請求何事，何需以其剛關出來為由
        表明拒絕之意，顯見被告己○○雖未真確了解同案被告
        辛○○所欲為之事之細節，但對同案被告辛○○所請之
        事必涉有刑事責任應有所認識，況且被告己○○亦自承
        ：知道被告辛○○要做違法的事等語，又同案被告辛○○原欲直接要求被告己○○下手實行，然被告己○○雖
        予拒絕，但仍應允辛○○代找他人執行，被告己○○對
        於辛○○所欲從事者乃不法行為，已有所認識，甚為灼
        然。再參以，被告己○○單純介紹同案丙○○予同案辛○○即可得款50萬元，且亦明知同案被告丙○○有盜匪
        之重大刑事案件之前科，被告己○○主觀上應得預見同
        案辛○○預委託執行之事絕非教訓他人之普通傷害之事
        ，否則豈有如是高額報酬之理。是被告己○○對於其居
        間介紹予辛○○之丙○○，可能與辛○○共同從事遠甚
        於普通傷害之不法行為，已有所預見，仍以幫助辛○○
        為不法行為亦在所不惜之不確定故意，居間聯繫同案被
        告辛○○與丙○○，顯有容認發生之本意，縱使被告己○○於居間聯繫同案被告辛○○、丙○○之行為完成前
        ，對於被告辛○○所欲從事之犯行係預備殺害告訴人癸○○細節一無所悉，也無從阻卻被告己○○幫助被告辛○○實行預備殺人之不確定故意。是證人廖信智、證人
        即同案被告辛○○、丙○○所為證述，難為被告己○○
        有利之認定。
    3.綜此，被告己○○有幫助預備殺人之不確定故意，應堪認
      定。
  (三)就事實三被告丁○○部分
    1.經查，同案被告庚○○於96年7 月25日，在甲○○臺南市
      住處取得編號1 支改造手槍及子彈，為執行槍擊告訴人癸○○服務處之計畫，於96年7 月27日晚上聯絡同案被告戊○○稱有賺錢的工作，戊○○、乙○○上午7 時許到達臺
      北，在林森北路、錦州街口之「浪漫一生」西餐廳內，同
      案被告庚○○告知被告戊○○、乙○○欲以槍擊癸○○服
      務處之方式恐嚇癸○○，同案被告戊○○、乙○○應允之
      ，並言定由乙○○負責開槍，三人再前往鄰近癸○○服務
      處、位在臺北市南港區○○○路○ 段99號之麥當勞等候，
      庚○○即將編號1 之改造手槍及子彈交付乙○○保管。待
      至下午1 時30分許，3 人共同前往癸○○南港服務處，庚○○攔下1 部計程車負責接應，戊○○負責把風，由乙○○持槍朝服務處大門擊發2 槍擊中鐵門後，乙○○向庚○○、戊○○佯稱卡彈，且適有路人經過，三人遂分頭逃離
      現場，再在臺北縣三重市會合後搭車返回高雄，當日戊○○並將乙○○轉交之編號1 改造手槍丟棄於高雄縣鳥松鄉
      ○○路122 號前之濕地公園小埤湖內。同年8 月1 日，庚○○在台南市○○路某餐廳取得後謝32萬元，並轉交各10
      萬元予戊○○及乙○○等事實，業據同案被告庚○○、戊○○、乙○○坦承不諱，且有告訴人癸○○服務處遭槍擊
      現場蒐證資料照片5 張、告訴人癸○○南港服務處監視畫
      面翻拍照片18張（見偵字第12933 號卷第141-143 頁、
      第177-178 頁、他字第2457號卷第16-19 頁），另告訴人
      癸○○服務處槍擊案現場遺留之彈頭、子彈、彈殼、彈匣
      及彈匣內子彈，經鑑驗結果：(1)送鑑彈頭1 顆（編號2
      ）：認係已擊發經撞擊變形之口徑9mm 制式鋼包衣彈頭，
      其上具刮擦痕。(2)送鑑子彈1 顆（編號3） ：認係口徑
      9mm 制式子彈。(3)送鑑彈殼1 顆（編號4） ：認係已擊發
      之口徑9mm （9 乘19mm）制式彈殼。(4)送鑑彈殼1 顆（編
      號5） ：認係已擊發之口徑9mm （9 乘19mm）制式彈殼。
      (5)送鑑彈匣1 個（編號6） ：認係金屬彈匣。(6)送鑑彈匣
      內之子彈7 顆（編號6-9） ：認均係口徑9mm 制式子彈。
      (7)送鑑子彈1 顆（編號6-1） ：認係口徑9mm 制式子彈。
      (8)送鑑彈頭1 顆（編號8-1） ：認係已擊發經撞擊變形之
      口徑9mm 制式鋼包衣彈頭，其上具刮擦痕。比對結果：送
      鑑彈殼2 顆（編號4 、5） ，其彈底特徵紋痕相吻合，認
      均係由同一槍枝所擊發，此有內政部警政署刑事警察局槍
      彈鑑定書一份在卷可參（見偵字第12933 號卷第144-14
      9 頁），此外並有同案被告戊○○帶同警方前往犯案後棄
      槍之處所取獲槍枝1 把照片11張（見偵字第12933 號卷
      第182-187 頁）。而該扣案之槍枝1 枝（不具彈匣，槍枝
      管制編號0000000000），送鑑定結果認係改造手槍，由仿
      BERETTA 廠92FS型半自動手槍製造之槍枝，換裝土造金屬
      槍管而成，擊發功能正常，可供擊發適用子彈使用，認具
      殺傷力，亦有內政部警政署刑事警察局96年11月23日刑鑑
      字第0960155682號槍彈鑑定書一份在卷可稽（見偵字第
      12307 號卷第225 頁至第227 頁），又警方將上述扣案之
      槍枝試射後之彈殼進行比對發現：獲案槍枝1 枝（槍枝管
      制編號0000000000）試射之彈殼，經與刑事警察局所建涉
      槍檔存資料比對結果，發現與臺北市政府警察局96年7 月
      28日北市警鑑字第09607281801 號刑事案件證物採驗記錄
      表送鑑「癸○○服務處遭槍擊案」現場證物之彈殼2 顆（
      編號4 、5） 之彈底特徵紋痕均相符合，認係扣案槍枝所
      擊發，亦有內政部警政署刑事警察局96年11月23日函一紙
      可資佐參（見偵字第12307 號卷第224 頁），是同案被告
      戊○○帶同警方起獲之上述改造手槍確供恐嚇告訴人癸○○之用，當屬無疑。
    2.被告丁○○雖辯稱：庚○○於偵查中之供述有迴護甲○○
      ，刻意將責任均推諉給丁○○之意圖，而被告丁○○於96
      年7 月24日甲○○交付槍枝給庚○○時，僅係單純在甲○○住處，並不足以推論丁○○與甲○○有持有手槍之犯意
      聯絡云云。然：
      被告丁○○於96年7 月初前往越南胡志明市找尋被告庚○○，詢以是否願意從事某不法犯行，庚○○即予應允
        ，雙方約定事成後報酬為50萬元，丁○○並先行交付前
        金18萬元。同年7 月21日，庚○○搭機返臺，翌日與丁○○相約於臺南市○○路南門庭院西餐廳見面，丁○○
        當面告以欲以槍擊癸○○座車或服務處方式恐嚇癸○○
        。同年7 月24日，丁○○聯繫庚○○至甲○○位在臺南
        市上開住處見面，甲○○並指示尚不知情之壬○○攜來
        上開保管之槍彈，由庚○○選取編號1 之改造手槍後（
        含彈匣1 個、子彈11發），並將癸○○住處、服務處及
        相關個人資料交付庚○○後，庚○○即於96年7 月25日
        獨自前往臺北市○○區○○路3 段82號癸○○內湖服務
        處、又於翌日由丁○○帶同前往臺北市信義區○○○路
        ○ 段癸○○住處附近勘查地形，惟因上開處所不易下手
        ，2 人遂選定臺北市南港區○○○路○ 段151 巷6 號1
        樓癸○○南港服務處為下手目標，迨庚○○與被告戊○○、乙○○於96年7 月28日完成槍擊癸○○南港服務處
        後，同年8 月1 日，丁○○於臺南某處將後謝32萬元交
        付庚○○，庚○○再轉交各10萬元予戊○○及乙○○之
        情，業據證人即同案被告庚○○於警詢、偵查及原審羈
        押訊問時證述明確（見偵字第12933 號卷第91頁至第
        101 頁、第1283 3號卷第55頁、第12307 號卷第133 頁
        至第135 頁、第154 頁至第157 頁）。另證人即同案被
        告壬○○於警詢、偵查及原審審理中並證稱：96年7 月
        24日15時左右，甲○○打電話叫伊將甲○○於96年7 月
        放置在伊身邊之另2 把改造手槍（含彈匣2 個及子彈
        20發）帶至其臺南市○○○○街24之2 號6 樓住處，並要
        伊代還錄影帶及擦鞋。到時伊就將背包放在沙發上，現
        場有甲○○、丁○○及庚○○3 人，丁○○要伊騎機車
        載庚○○去申辦行動電話門號，但沒有辦到，就再回來
        甲○○住處，甲○○還是丁○○其中一人叫庚○○：「
        東西拿起來去房間選一下。」庚○○便手戴襪子將背包
        拿到房間裡，房門有關起來但不是關得很緊密，因為伊
        當兵時擔任彈藥兵和軍械士，對於槍枝聲音很熟悉，伊
        有聽到拉槍機的聲音，庚○○出來時，手上套著襪子拿
        著一把槍，甲○○叫伊將背包再帶回住處等語明確（見
        偵字第719 號卷第36頁至第40頁、第60頁至第62頁、原
        審卷(二)第205 頁至第214 頁）。而持有槍枝乃屬違法之
        行為，且為警方查緝之治安重點，為眾所週知之事實，
        苟被告丁○○非與同案被告甲○○有犯意連絡，衡情同
        案被告甲○○、王敬宗及壬○○為前開槍枝之交付，自
        會有所隱晦，當無令被告丁○○在場觀看之理，被告丁○○辯以僅係單純在場，孰能置信？
      再參以，被告丁○○使用之0000000000號行動電話與同
        案被告庚○○使用之0000000000號行動電話於96年7 月
        25 日14 時5 分1 秒之通訊監察譯文1 份：「找不到人
        ，有明確資料嗎？如出入場所或最後停車位子！」（見
        偵字第12933 號卷第165 、179 頁）。與同案被告甲○○使用之0000000000號行動電話於7 月28日15時20分
        12秒之通訊監察譯文1 份：丁○○：「那個啦，吃兩碗
        ，哽住了」，甲○○：「他現在在哪裡？」丁○○：「
        應該還在那裡，我有叫他拿回來檢查」，甲○○：「怎
        會哽住？」，丁○○：「是他簡訊這樣給我」（見偵字
        第12933 號卷第168 、181 頁）。是被告丁○○未參
        與其事，何來如前電話通聯內容之有？
      又被告丁○○雖辯以證人庚○○於偵查中之供述有迴護
        甲○○，刻意將責任均推諉給丁○○之意圖云云，然：
        (1)關於證人即同案被告庚○○於警詢、偵查及原審羈押
          訊問時，對於被告丁○○如何以利相誘，於96年7 月
          21 日 為執行謀議內容返臺至96年8 月1 日取得後謝
          間，被告庚○○就被告丁○○與庚○○歷次接觸之時
          間、地點、指示之事項、提供之工具和相關資料，乃
          至實行槍擊當日之聯絡內容、交付前金和後謝之金額
          、方法及地點，均具體詳實（其供述內容詳如前載，
          於茲不贅）。且同案被告庚○○之供述，並無出於偵
          查人員強暴、脅迫、利誘、詐欺、違法羈押或其他不
          正方法之情事，而可採為本案認定事實之證據，又同
          案被告庚○○於原審審理時所陳，並無更為可信之情
          況，可擔保其信憑性較先前所為供述為高，均如前述
          。而同案被告庚○○非有親身經歷，殊難想像同案被
          告庚○○可自行杜撰，且其杜撰之內容，與被告丁○○坦承之部分事項（包括：於96年7 月25日同案被告
          庚○○在甲○○住處取得槍枝時確有在場、於96年7
          月25日有收到同案被告庚○○簡訊、有與同案被告庚○○共同前往臺北市信義區告訴人癸○○住處附近）
          竟也相符，堪認證人即同案被告庚○○於警詢、偵查
          及原審羈押訊問時供述之內容，應與事實相符，足堪
          採信。
        (2)又被告丁○○於庚○○96年7 月24日在被告甲○○住
          處取槍之時在場，且同案被告庚○○自房間內取出槍
          枝之後，尚與被告丁○○眼神交會乙節，為證人即同
          案被告壬○○證述明確（見原審卷(二)第212 頁），被
          告丁○○雖辯稱：不能單以其在場認定與被告甲○○
          、庚○○間有持有槍枝之犯意聯絡云云，且同案被告
          庚○○與壬○○就係何人交付槍枝予同案被告庚○○
          乙節，二人陳述雖有不一（同案被告庚○○稱：係被
          告丁○○親手交付；同案被告壬○○稱：是甲○○要
          同案被告庚○○選取），但查：同案被告庚○○至被
          告甲○○住處拿取槍枝，係因同案被告丁○○事前告
          知欲以槍擊方式教訓告訴人癸○○並聯絡被告庚○○
          前去，同案被告庚○○在96年7 月24日至被告甲○○
          住處取槍之前，與槍擊案相關事宜均係與同案被告丁○○直接聯繫，同案被告庚○○因而認槍枝係由被告
          丁○○交付，或因當時關注對象之重點為被告丁○○
          所致。參以被告壬○○於警詢及偵查中原也稱：甲○○、丁○○2 人叫伊將槍枝交給庚○○選等語，於原
          審、本院審理時經辯護人詰問後則稱：因為是甲○○
          要伊將背包拿過去，槍枝也是甲○○交付的，所以會
          比較認為是甲○○要庚○○選槍；起先我不知道袋子
          裡面放什麼，是甲○○原來有寄放一個袋子在我那邊
          ，他叫我拿去給他，我不知道袋子裡面放什麼。我將
          袋子拿去他們拿去時，交給庚○○，他們是說拿去裡
          面選，沒有說是選槍，選好之後就拿袋子出來，甲○○叫我將袋子放回去檳榔攤，庚○○在那邊選槍的時
          候，我就看到是槍，我看到他們拿一把出來之後將袋
          子交給我叫我拿回去等語（見原審卷(二)第208 頁、本
          院卷(二)第213 頁），顯然同案被告庚○○和壬○○係
          因觀察角度之不同，致記憶上有所出入，縱令相互間
          未盡一致，尚不足動搖彼等證詞之可信性。而綜合同
          案被告甲○○既係槍枝之提供者，同案被告壬○○亦
          係應甲○○之要求攜帶裝有扣案槍枝之背包前來，現
          場為同案被告甲○○之住處等情，自應以證人即同案
          被告壬○○所證較為可信。惟被告丁○○於96年7 月
          22 日 與同案被告庚○○相約於臺南市○○路南門庭
          院西餐廳見面，丁○○當面告以欲以槍擊癸○○座車
          或服務處方式恐嚇癸○○，此據證人即同案被告庚○○陳證甚詳，又同案被告庚○○於96年7 月24日至同
          案被告甲○○住處係受被告丁○○之邀約，亦如前述
          ，堪認被告丁○○對於96年7 月24日同案被告庚○○
          取得槍枝乙節，事前已有認識，而與同案被告甲○○
          、庚○○有犯意聯絡甚明。故被告丁○○雖未親自交
          付槍枝予被告庚○○，亦不影響被告丁○○與甲○○
          、庚○○間就持有改造手槍確有犯意聯絡之判斷，併
          此說明。
        (3)0000000000號、0000000000號為被告丁○○、同案被
          告庚○○所使用之行動電話門號，分別為被告丁○○
          、同案被告庚○○所是認（見原審卷(一)第69、76頁）
          ，而同案被告庚○○於96年7 月25日下午2 時5 分1
          秒曾以0000000000號傳送簡訊予被告丁○○使用之
          0000000000號行動電話稱：「找不到人，有明確資料
          嗎？如出入場所或最後停車位子！」，有通訊監察譯
          文1 份存卷可佐（見偵字第12933 號卷第165 、
          179 頁）。同案被告庚○○亦陳稱：是因為一時找不
          到該服務處，故傳簡訊給丁○○，成功3.82代表內湖
          成功路3 段82號即癸○○內湖服務處地址等語（見偵
          字第12933 號卷第95頁、第12307 號卷第134 頁）。
          至同案被告庚○○於原審審理中改稱：這個簡訊是要
          發給甲○○所使用的0000000000號，但按錯了云云，
          惟被告丁○○也坦承有收到此份簡訊，僅辯稱：庚○○說找不到位置，要伊問甲○○，但伊根本不知道他
          們在說什麼云云（見原審卷(一)第76頁）。況同案被告
          庚○○稱：不會背甲○○和丁○○的電話號碼，都是
          寫在一張紙上，要打時照著紙打等語（見原審卷(三)第
          19、20頁），而0000000000和0000000000兩支號碼之
          數字組合大不相同且相差甚遠，同案被告庚○○豈有
          可能按照紙上記錄仍然錯按成他組號碼？再審酌被告
          丁○○果未參與其中，同案被告庚○○與甲○○籌謀
          此項不法犯行，應盡量避開被告丁○○耳目，以免其
          不法犯行提早敗露而徒勞無功，或事發後易遭員警追
          緝，始與常情相符，故同案被告庚○○倘欲向同案被
          告甲○○詢問正確地址，應直接與被告甲○○聯繫，
          無庸透過被告丁○○轉介而徒增遭發覺之風險。從而
          被告丁○○前揭辯解及同案被告庚○○翻異之詞，顯
          與常理有違，不足採信。
        (4)同案被告庚○○和丁○○於96年7 月26日下午共同前
          往告訴人癸○○臺北市信義區○○○路○ 段住處附近
          勘查地形，業經同案被告庚○○證述如前，又告訴人
          癸○○住處即近臺北市○○路，也據告訴人癸○○於
          原審審理中證述在卷（見原審卷(二)第167 頁），且被
          告丁○○於96年12月26日下午6 時17分37秒、其所使
          用之0000000000號行動電話之基地台位置即在臺北市
          ○○路74號5 樓，有通信監察譯文存卷足據（見偵字
          第12307 號卷第95頁）。同案被告庚○○於原審審理
          中也不否認當時與被告丁○○前去之情，然稱：是因
          為丁○○要跟伊拿積欠的貨款，而伊要到信義區找朋
          友拿錢，丁○○一直纏著伊，所以才要丁○○上車云
          云（見原審卷(三)第10頁），惟查證人即同案被告庚○○於警詢、偵查及原審羈押訊問時，經與被告丁○○
          隔離訊問後，皆未曾提及被告丁○○於96年7 月26日
          係欲陪同取款之情，於起訴後送審時，也僅提及伊當
          天是要去找朋友等語（見原審卷(一)第69頁），其至原
          審審理時，方附和被告丁○○之供詞，而為前揭之陳
          述，是否屬實，已非無慮。又同案被告庚○○7 月25
          日已向被告丁○○以簡訊反應未能覓得告訴人癸○○
          住處正確位置，業如前述，故被告丁○○於次日即陪
          同被告庚○○前去另址察看，前後脈絡一貫，況此節
          縱屬真實，與勘查地形一事之進行也非屬互斥，尚難
          執為被告丁○○有利之認定。
        (5)同案被告庚○○於96年7 月28日下午1 時許癸○○服
          務處槍擊案發生前後，其所使用之0000000000號行動
          電話，曾多次與0000000000號行動電話使用者有收發
          簡訊之記錄，0000000000使用人之基地台位置於該日
          下午1 時21分許係在臺東縣鹿野鄉○○段811-12地號
          ，下午2 時48分至2 時53分許係在臺東縣鹿野鄉○里
          段74地號，下午3 時9 分45秒許又回至臺東縣鹿野鄉
          ○○段811 之12地號，有通聯紀錄在卷可憑（見偵字
          第12 307號卷第101 頁），且被同案告庚○○因同案
          被告乙○○佯稱卡彈，即發送內容為「吃2 碗，哽住
          了」的簡訊予0000000000行動電話之使用人，而
          0000000000號行動電話係被告丁○○於96年7 月25
          日左右，要求同案被告庚○○以其名義申辦，以供被
          告丁○○犯案時聯絡所用等情，均據證人即同案被告
          庚○○於警詢中證述綦詳（見偵字第12307 號卷第77
          、78頁）。證人即同案被告庚○○固於原審審理中翻
          異前詞，稱：0000000000這支電話是辦給甲○○，請
          丁○○拿給甲○○云云（見原審卷(一)第69頁、(三)第11
          頁）。但此與同案被告庚○○於偵查及原審訊問時所
          稱：有傳這個號碼的簡訊，因為要回報給丁○○等語
          已有不符（見偵字第12307 號卷第134 頁、原審卷(一)
          第70頁）。再參諸被告丁○○0000000000號行動電話
          與同案被告甲○○使用之0000000000號行動電話於7
          月28日之通訊監察譯文（見偵字第12307 號卷第96
          頁），被告丁○○之基地台位置於下午1 時8 分26秒
          許、下午1 時24分26秒至29分28秒許均在臺東縣鹿野
          鄉81 2之7 地號、下午2 時27分40秒許至28分1 秒許
          、下午3 時20分12秒至21分7 秒許均在臺東縣鹿野鄉
          ○○段2864地號，反觀被告甲○○之基地台位置則均
          在臺南市。上開通聯紀錄所示0000000000號行動電話
          之基地台位置，經與前揭通訊監察譯文所示被告丁○○所使用之0000000000號行動電話基地台地理位置核
          對結果，均坐落在臺東縣鹿野鄉且極度密接（至基地
          台位置不同，或可能係因0970門號所屬之電信業者為
          臺灣大哥大，0930門號所屬之電信業者為遠傳電信所
          致），而與可標示同案被告甲○○所在之基地台位置
          截然不同，更足證0000000000應為被告丁○○所持用
          ，而非同案被告甲○○。證人即同案被告庚○○於原
          審審理中所陳前詞，顯係為迴護被告丁○○而為虛偽
          之陳述，難認有據。
        (6)被告丁○○使用0000000000號行動電話與同案被告甲○○使用之0000000000號行動電話於7 月28日15時20
          分12秒有如下之通話內容，有通信監察譯文1 份存卷
          足佐（見偵字第12933 號卷第168 、181 頁）：
          丁○○：「那個啦，吃兩碗，哽住了」。
          甲○○：「他現在在哪裡？」
          丁○○：「應該還在那裡，我有叫他拿回來檢查」。
          甲○○：「怎會哽住？」。
          丁○○：「是他簡訊這樣給我」
          核其文義，與同案被告乙○○所供：開兩槍後向庚○○佯稱卡彈等語，及同案被告庚○○所陳：以「吃兩
          碗，哽住了」之簡訊向被告丁○○回報卡彈之情，均
          屬相符，被告丁○○於偵查中雖辯稱：此是告訴甲○○在遊覽車上吃飯噎到云云（見偵字第12933 號卷
          第172 頁），惟此與上開監聽譯文中被告丁○○緊接
          所稱：「我有叫他拿回來檢查」等語，語意顯然不符
          ，且觀諸被告丁○○與甲○○之談話內容，尚提及「
          他」此一第三人稱代名詞，可認被告丁○○和甲○○
          此時係在討論另一人之行為，否則被告丁○○如係欲
          告訴被告甲○○其本人有噎到之情，應係以「我」自
          稱，同案被告甲○○則以「你」指稱丁○○，被告丁○○前揭辯解，非但牽強且與常情不符，洵無足取。
          至被告丁○○另辯稱：此段通話時間距離案發時間以
          將近2 小時，並非在第一時間，故與槍擊案無關云云
          ，然同案被告庚○○與戊○○、乙○○執行槍擊後，
          即立刻各自逃逸，此為同案被告庚○○、戊○○、乙○○陳述在卷，同案被告庚○○因亟欲脫身而未於案
          發後第一時間回報，除與常情無違外，觀諸96年7 月
          28 日 下午1 時許癸○○服務處槍擊案發生前後，同
          案被告庚○○所使用之0000000000號行動電話，曾多
          次與被告丁○○持用之0000000000號行動電話有多次
          收發簡訊之記錄，時間分別在1 時21分許、2 時48分
          至2時53 分許及3 時9 分45秒許，足認同案被告庚○○與丁○○於案發前後聯絡殷切，再被告丁○○於上
          開與同案被告甲○○之通信監察譯文中，於同案被告
          甲○○問：「他現在在哪裡？」時，答稱：「應該還
          在那裡」等語，然此也僅係被告丁○○推測之詞，無
          從據以認定同案被告庚○○於被告丁○○、甲○○對
          話當時，仍留在現場之情。據上，被告丁○○以前詞
          資為辯解，亦不足採。
      按刑法第305 條所謂致生危害於安全，係指受惡害之通
        知者，因其恐嚇，生安全上之危險與實害而言，最高法
        院26年渝非字第15號判例可資參照，故該條恐嚇罪之構
        成要件，只需行為之言詞客觀上已經造成他人心理上之
        不安而產生法益安全上之危險感即可。告訴人癸○○於
        本院審理中雖稱：不會感到害怕等語（見本院卷(二)第
        146 頁），但社會經驗上經常出入之場所遭人槍擊，極
        易造成他人心中恐懼，顯而易見，參以告訴人癸○○於
        96年5 月24日與被告丙○○碰面，獲悉被告丁○○、辛○○欲以槍擊方式危害其生命，即於翌日報警，也可見
        其需求警力保護之殷切。故被告丁○○、庚○○、戊○○及乙○○槍擊癸○○服務處之舉，客觀上業已造成告
        訴人癸○○精神上之不安，產生安全上危險，而已該當
        「危害安全」之要件，當甚明確。告訴人癸○○前揭所
        陳之詞，尚難為被告丁○○、庚○○、戊○○及乙○○
        有利之認定。
    4.被告丁○○之選任辯護人具狀聲請傳喚證人陳錫奇、張育
      嘉到庭以證明告丁○○是否有向曾界崇購買黃金蜆苗？如
      何購買？被告丁○○透過辛○○與張金瑜合作養殖水產生
      意之詳細過程為何？被告丁○○與辛○○是否因合作養殖
      水產生意而產生糾紛怨隙？惟被告丁○○和辛○○合夥養
      殖水產生意之方式及過程，對同案被告辛○○僅有利益依
      存關係而無利害衝突之情，同案被告辛○○不致因此蓄意
      誣陷被告丁○○，業據本院詳如如前，且本件事實依前開
      事證已臻明確，無論上開證據調查之結果為何，均無從動
      搖本院之心證，核無傳喚之必要，附此敘明。至被告丁○○之辯護人另請求調閱0000000000號行動電話之監聽錄音
      ，惟本院查對卷附之通訊監察書附表均未將該行動電話門
      號列為監聽對象，且經本院向台北市政府警察局內湖分局
      調閱本案之全部監聽錄音，亦未有該行動電話之監聽內容
      ，至無從為0000000000號行動電話通訊內容之勘驗，併此
      說明。至被告丁○○之辯護人以告訴人癸○○位於台北市
      ○○○路5 段235 巷之住處（詳見偵字第12933 號卷第
      171 頁），經查應為236 巷之誤，此經本院依職權查對電
      子地圖明白，而以該告訴人癸○○之前開住處與被告丁○○於96年7 月26日18時29分16秒以0000000000號行動電話
      與0000000000號行動電話通話時之基地台發話位置台北市
      信義區○○路74號5 樓（偵字第12307 號卷第95頁）相距
      約僅500 、600 公尺，為一般行動電話基地台之涵蓋範圍
      之內，辯護人以該基地台位置與告訴人癸○○之前開住處
      兩處相差甚遠，用以推論證人即同案被告王敬宗於偵查中
      所言與被告丁○○前往癸○○住處勘查地之說與事實不符
      ，似嫌無據，亦無採取。
、論罪：
一、核被告丁○○就事實二所為，係犯刑法第271 條第3 項預備
    殺人罪。就事實三所為，係犯槍砲彈藥刀械管制條例第8 條
    第4 項未經許可持有改造手槍罪、同條例第12條第4 項未經
    許可持有子彈罪（持有編號1 之改造手槍及制式子彈11顆部
    分）及刑法第305 條之恐嚇罪。次按共同正犯之意思聯絡，
    原不以數人間直接發生者為限，即有間接之聯絡者，亦包括
    在內，是被告丁○○與同案被告甲○○、辛○○、丙○○就
    事實二之犯行，有犯意聯絡及行為分擔，為共同正犯。被告
    丁○○與同案被告甲○○、庚○○、戊○○、乙○○就事實
    三之犯行，亦有犯意聯絡及行為分擔，應論以共同正犯。被
    告丁○○以一行為同時持有編號之改造手槍1 把及制式子彈
    11 顆 ，觸犯上開2 罪名，為想像競合犯，又同案被告甲○○先自行持有編號1 支改造手槍1 把及子彈11顆，於該持有
    槍彈之行為繼續中，復與被告丁○○、同案被告庚○○、戊○○、乙○○基於共同持有之犯意聯絡，由同案被告乙○○
    持以槍擊告訴人癸○○服務處以恐嚇告訴人癸○○，恐嚇之
    實行行為與持有改造手槍之舉止全部重疊，亦係屬想像競合
    犯，是被告丁○○前開未經許可持有改造手槍、未經許可持
    有子彈、恐嚇罪3 罪，應依刑法第55條之規定，從一重之未
    經許可持有改造手槍處斷。被告丁○○所犯預備殺人、未經
    許可持有改造手槍二罪，犯意各別，行為不同，罪名互異，
    應予分論併罰。又被告丁○○有如事實欄所示之前科紀錄，
    此有本院被告前案紀錄表1 份附卷可稽，其於有期徒刑執行
    完畢後5 年內，故意再犯本案有期徒刑以上之罪，均應適用
    刑法第47條第1 項規定，論以累犯並加重其刑。
二、按刑法上之幫助犯，係對於犯罪與正犯有共同之認識，而以
    幫助之意思，對於正犯資以助力，而未參與實施犯罪之行為
    者而言（參照最高法院75年度臺上字第1509號、84年度臺上
    字第5998號、第6475號、88年度臺上字第1270號判決）。是
    以，如未參與實施犯罪構成要件之行為，且係出於幫助之意
    思提供助力，即屬幫助犯，而非共同正犯。本件被告己○○
    對於同案被告甲○○、丁○○、辛○○、丙○○實行之預備
    殺人犯行，僅係居間聯繫同案被告丙○○和辛○○，並無積
    極證據證明被告己○○有參與構成要件行為之實施，且被告
    己○○僅係對被告辛○○欲實行某不法犯行有所預見，乃居
    間聯繫被告丙○○予辛○○以實行該不法犯行，而對該不法
    犯行之實現提供助力，至該不法犯行之具體內容己○○於事
    前既無認識，尚難認被告己○○有以同案被告辛○○、丙○○嗣後所實行之行為當作自己行為之正犯犯意參與犯罪，在
    此情形下，應認被告己○○所為係幫助犯而非正犯行為。故
    核被告己○○所為，係犯刑法第30條第1 項、同法第27 1條
    第3 項之幫助預備殺人罪。公訴意旨認被告己○○所為係刑
    法第271 條第3 項預備殺人罪之正犯，尚有誤認。被告己○○幫助他人犯預備殺人罪，應依刑法第30條第2 項規定減輕
    其刑。
肆、原審以被告丁○○、己○○事證明確，依槍砲彈藥刀械管制
    條例第8 條第4 項、第12條第4 項，刑法第11條、第28 條
    、第30條第1 項、第2 項、第305 條、第271 條第3 項、第
    47條第1 項、第55條（原判決論罪法條欄漏載，惟於判決結
    果尚不生影響，併此敘明）、第51條第5 款、第42條第3 項
    前段、第38條第1 項第1 款、第2 款，中華民國96年罪犯減
    刑條例第2 條第1 項第3 款、第7 條、第9 條，第11條第1
    項之規定，審酌被告丁○○之教育程度為國中肄業（見偵字
    第12933 號卷第53頁調查筆錄教育程度欄之記載），竟不
    思為被告甲○○循合法途徑謀求利益，竟欲以持槍方式取人
    生命，或以槍擊方式欲迫使告訴人就範，視他人生命、財產
    如無物，惡性重大，且本案告訴人癸○○案發當時為現任立
    法委員，對社會視聽震撼甚大，影響社會秩序頗鉅，於共犯
    結構中居於主角之地位，復飾詞卸責，顯無悔過真意等一切
    情狀，分別就預備殺人罪、未經許可持有改造手槍罪部分量
    處有期徒刑1 年2 月、有期徒刑5 年，併科罰金新台幣20
    萬元，併科罰金部分如易服勞役以新台幣1000元折算1 日，
    並說明中華民國96年罪犯減刑條例業於96年7 月4 日公布，
    並於96年7 月16日施行，被告丁○○所犯預備殺人罪，犯罪
    時間在96年4 月24日以前，依該條例第2 條第1 項第3 款之
    規定，減其宣告刑二分之一，即預備殺人罪部分減為有期徒
    刑7 月，並依刑法第51條第5 款之規定，就有期徒刑部分定
    其應執行之刑為有期徒刑5 年5 月，及就併科罰金新台幣20
    萬元部分諭知罰金如易服勞役以新台幣1000元折算1 日，以
    及說明扣案仿BERETTA 廠92FS型半自動手槍換裝土造槍管而
    成之改造手槍壹支（槍枝管制編號0000000000，即編號1 之
    改造手槍），及同案被告乙○○遺留在現場之未擊發之制式
    子彈9 顆（其中7 顆於彈匣內）及彈匣1 個，均屬違禁物，
    且為被告丁○○於共犯乙○○下手實行恐嚇告訴人癸○○時
    所持用之物品，依刑法第38條第1 項第1 款宣告沒收。而共
    犯被告甲○○隨同編號1 支改造手槍交付予共犯被告庚○○
    ，轉交予共犯被告乙○○持以犯案之子彈11顆，其中2 顆為
    共犯被告乙○○於現場擊發，已無殺傷力，爰不予宣告沒收
    。另扣案之0000000000號行動電話SIM 卡1 張及0000000000
    號行動電話（內含SIM 卡1 張，原判決雖未另詳為載明，但
    已於判決主文、理由內詳述該行動電話手機之門號號碼，即
    係將行動電話手機與機內SIM 卡1 張視為一體，復未為排除
    沒收機內SIM 卡之說明，自屬含機內SIM 卡1 張一併沒收，
    原判決理由此部分雖未臻翔盡，惟於判決結果不生影響，併
    此說明），為共犯被告庚○○、戊○○所有且為供本案犯罪
    聯絡所用之物，為同案被告庚○○、戊○○坦承在卷，依刑
    法38條第1 項第2 款宣告沒收。另就被告己○○部分說明審
    酌被告己○○之教育程度為高中肄業（見偵字第362 號卷第
    5 頁調查筆錄教育程度欄之記載），且因過失致死及強盜案
    件，前於84年12月14日入監，於93年7 月8 日縮短刑期假釋
    出監交付保護管束，保護管束期間至101 年2 月6 日期滿，
    有本院被告全國前案紀錄表在卷可按，猶不知端正品行，保
    持良好品格，竟因貪圖金錢即輕易涉入本案，罔顧自己之行
    為將遭成社會治安之危害，及其犯罪後態度否認犯行一切情
    狀，量處有期徒刑4 月，並諭知如易科罰金以新台幣1000元
    折算1 日。及說明中華民國96年罪犯減刑條例業於96年7 月
    4 日公布，並於96年7 月16日施行，而被告己○○所犯幫助
    預備殺人罪，犯罪時間在96年4 月24日以前，依該條例第2
    條第1 項第3 款之規定，應減其宣告刑二分之一，即減為有
    期徒刑2 月，及諭知如易科罰金以新台幣1000元折算1 日。
    原判決此部分認事用法俱無違誤，量刑亦稱妥適，被告丁○○、己○○上訴否認犯罪，為無理由，應予駁回。
伍、被告甲○○部分，因罹癌住院治療，有奇美醫院柳營分院診
    斷書一紙在卷可參，未克於98年2 月20日本院審判期日到庭
    ，本院認其未到庭有正當理由，爰俟到庭後另行審結，併此
    指明。
據上論斷，應依刑事訴訟法第368 條，判決如主文。
本案經檢察官陳大偉到庭執行職務。
中    華    民    國    98    年    3     月    4     日
              刑事第十五庭  審判長法  官  吳昭瑩
                                  法  官  李正紀
                                  法  官  李釱任
以上正本證明與原本無異。
被告所犯預備殺人罪部分不得上訴，其餘如不服本判決，應於收
受送達後10日內向本院提出上訴書狀，其未敘述上訴之理由者並
得於提起上訴後10日內向本院補提理由書（均須按他造當事人之
人數附繕本）「切勿逕送上級法院」。
                                  書記官  張玉如
中    華    民    國    98    年    3     月    4     日
附錄法條：
槍砲彈藥刀械管制條例第8 條第4 項
未經許可，持有、寄藏或意圖販賣而陳列第1 項所列槍枝者，處
3 年以上10年以下有期徒刑，併科新臺幣700 萬元以下罰金。
槍砲彈藥刀械管制條例第12條第4 項
未經許可，持有、寄藏或意圖販賣而陳列子彈者，處5 年以下有
期徒刑，併科新台幣300 萬元以下罰金。
刑法第305條
以加害生命、身體、自由、名譽、財產之事，恐嚇他人致生危害
於安全者，處2 年以下有期徒刑、拘役或3 百元以下罰金。
刑法第271條第3項
預備犯第1 項之罪者，處2 年以下有期徒刑。


司法院資訊處製作；財團法人民間司法改革基金會備份。
